臺灣臺南地方法院刑事判決              99年度訴字第1309號
公  訴  人  臺灣臺南地方法院檢察署檢察官
被      告  鄭麗華
指定辯護人  黃慕容律師
上列被告因違反銀行法等案件，經檢察官提起公訴（98年度偵字
第9328號），本院判決如下：
    主  文
鄭麗華犯如附表一、二所示之罪，各處如附表一、二所示之刑。
應執行有期徒刑捌年。
其餘被訴部分無罪。
    事  實
一、鄭麗華係第一商業銀行富強分行（以下簡稱一銀富強分行）
    行員，自民國93年起，於該行擔任理財專員職務，負責招攬
    、承辦該行客戶購買第一商業銀行與各保險公司合作推出之
    利率變動型各類儲蓄性或投資型保單及國內外基金等投資業
    務，為銀行職員。其明知依該銀行作業流程規定，銀行行員
    不得私自挪用客戶繳交之款項；於擔任理財專員職務時，無
    進行存、提款收付之權限，亦無權限將客戶繳交之保險費存
    入保險公司專用帳戶內，而須於收取保戶之存摺、取款條或
    現金後，交予鄰近負責存、提業務之行員，由該行員將保戶
    之取款憑條鍵入電腦或將保戶繳交保險費之現金存入帳戶及
    蓋印收付章；且承辦保險業務之理財專員，應將當日客戶投
    保資料彙總後呈報第一商業銀行總行。詎鄭麗華因自身股票
    投資失利，為彌補龐大利息壓力及資金缺口，竟意圖為自己
    不法之利益，為下列行為：
  (一)其於93年間，因擔任理財專員而向前往一銀富強分行辦理存
    提款業務之杜金花推銷該行代理銷售之保險，並因此結識杜
    金花，杜金花並委託鄭麗華代為購買、操作基金投資。詎鄭
    麗華基於行使偽造私文書及違背上述銀行職員職務之概括犯
    意，違背其職務，趁杜金花前往該分行將印章交其辦理基金
    申購等事務之機會，未經杜金花之授權，私自盜用渠印章蓋
    用於空白之「第一商業銀行存摺類存款取款憑條」（以下簡
    稱取款憑條）之「存戶簽章」欄，進而連續於附表一編號 1
    至 6所示時間，在一銀富強分行內，於其盜蓋「杜金花」印
    文之空白取款憑條上，填入杜金花於一銀富強分行開設之00
    000000000 號帳戶之帳號，並填寫取款金額、日期，而偽造
    如附表一編號1至6所示之取款憑條，進而持之向一銀富強分
    行內其他不知情而負責存、提款業務之行員行使，致使該等
    不知情之行員誤認係杜金花本人授權提款，而將附表一編號
    1至6所示金額之款項交予鄭麗華，足生損害於杜金花及一銀
    富強分行金融帳戶管理之正確性，並使一銀富強分行對杜金
    花負民事上連帶損害賠償責任，而損害一銀富強分行之利益
    。鄭麗華復分別基於行使偽造私文書及違背其銀行行員職務
    之犯意，先後於附表一編號 7至12所示時間，違背其職務，
    在一銀富強分行內，於其盜蓋「杜金花」印文之空白取款憑
    條上填入杜金花之上開帳號，並填寫取款金額、日期，而偽
    造如附表一編號 7至12所示之取款憑條，並持之向一銀富強
    分行內其他不知情而負責存、提款業務之行員行使，致使該
    等不知情之行員誤認係杜金花本人授權提款，而將附表一編
    號 7至12所示金額之款項交予鄭麗華，足生損害於杜金花及
    一銀富強分行金融帳戶管理之正確性，並使一銀富強分行對
    杜金花負民事上連帶損害賠償責任，而損害一銀富強分行之
    利益。鄭麗華盜領杜金花上開存款後，除其中附表一編號 2
    、11所示二筆款項，係將之存入其母即不知情之鄭洪足設於
    第一商業銀行運河分行之帳號：00000000000 號帳戶外，其
    餘款項則分別存入其本人開設之中國信託商業銀行西臺南分
    行，帳號：000000000000號帳戶及一銀富強分行行員存款帳
    戶，帳號：00000000000 號帳戶內，並將各該款項用於其所
    投資購買之股票交割所用。
  (二)鄭麗華因挪用杜金花存款金額龐大，心中不安，復因擔任一
    銀富強分行理財專員職務，得知客戶購買第一商業銀行與保
    險公司合作推出之保單，保單核准作業需時約二星期，認有
    機可乘，竟又分別基於違背其銀行職員職務之犯意，先後於
    附表二所示時間，在一銀富強分行內，收取如附表二所示前
    來投保之人繳交之保險費後，違背其職務，或利用鄰近負責
    存、提款業務之行員離座時，私自取用「櫃員收付章」逕行
    加蓋於「第一商業銀行代收第一保代保險商品保險費專用存
    款憑條」（以下簡稱保費專用存款憑條），或對各該負責存
    、提款業務之不知情行員佯稱客戶時間急迫，以服務客戶為
    由，要求上開不知情之行員先行將「櫃員收付章」加蓋於保
    費專用存款憑條，再由鄭麗華將該等保費專用存款憑條交予
    附表二所示前來投保之人收執，以示一銀富強分行確已收取
    保費，惟其實際上則未依規定將保險費轉交鄰近負責存、提
    款業務之行員存入各保險公司收取保險費之存款專戶，亦未
    將當日客戶投保資料彙總後呈報第一商業銀行總行，而逕將
    附表二所示金額之保險費侵吞入己，得款後將各筆款項存入
    其本人開設之一銀富強分行行員存款帳號：00000000000 號
    帳戶、第一商業銀行運河分行帳號：00000000000 號帳戶、
    中國信託商業銀行西臺南分行帳號：000000000000號帳戶、
    中國信託商業銀行臺南分行帳號：000000000000號帳戶及其
    母即不知情之鄭洪足於第一商業銀行運河分行開設之帳號：
    00000000000 號帳戶內，作為股票交割款項及家庭生活、子
    女教育費用，足生損害於附表二所示前來投保之人，並使一
    銀富強分行對附表二所示前來投保之人負民事上連帶損害賠
    償責任而損害該行利益。
二、嗣於96年10月31日上午，客戶陳以新前往一銀富強分行查詢
    渠先前以本人及渠子陳尚辰名義投保之保險迄未接獲保單之
    事，經該行主管追查，鄭麗華始坦承挪用客戶所繳保費填補
    個人資金缺口之事。鄭麗華復於有偵查權限之公務員確知其
    上開犯罪前，主動前往法務部調查局臺南市調查站（現已改
    制為法務部調查局臺南市調查處，以下沿用舊制），就附表
    二編號31至50所示犯行，自首而接受裁判。經調查員深入調
    查後，始知全案上情。
三、案經法務部調查局臺南市調查站移請臺灣臺南地方法院檢察
    署檢察官偵查起訴。
    理  由
壹、有罪部分：
一、證據能力方面：
    本案檢察官所舉用以證明被告犯罪及本院依職權調取之各項
    證據，均據未被告鄭麗華及其指定辯護人表示不同意採為證
    據之意思，且無事實顯示係公務員因違法蒐證所取得之證據
    ，本院審酌該等供述證據、非供述證據作成時之情況暨各該
    證據之性質，亦認為適於作為證據，本院爰依刑事訴訟法第
    159條之4第2款、第159條之5等規定，於100年10月11日審理
    時當庭裁定認為均有證據能力，合先敘明。
二、實體方面：
  (一)訊據被告鄭麗華對於上開犯罪事實，均坦承不諱，核與證人
    即時任一銀富強分行副理之陳佩瑛、第一商業銀行法律事務
    部專員游志浩及附表一、二所示被害人杜金花、邱建次等人
    分別於警詢、偵查及本院審理中指證情節，大致相符（各該
    證人證詞出處，詳如附件供述證據欄所示），此外復有被告
    盜蓋「杜金花」印文之取款憑條、附表二所示各該被害人投
    保之相關資料及第一商業銀行富強分行專案調查報告（富強
    分行前高級辦事原鄭麗華涉嫌挪用客戶款項專案）、該行墊
    付客戶保費相關傳票資料、被告侵占客戶款項彙整表、一銀
    富強分行墊支（損失）金額彙整表、被告開設於國票綜合證
    券股份有限公司、一銀證券股份有限公司臺南分公司股票帳
    戶交易明細表、被告及其母鄭洪足開設於中國信託商業銀行
    、第一商業銀行富強分行、運河分行之各該帳戶交易明細表
    等資料（各該資料名稱、出處，詳如附件非供述證據欄所示
    ）在卷可資佐證。足見被告之自白與事實相符，應可採信。
  (二)按「銀行法第 125條之2第1項之銀行職員背信罪，以銀行負
    責人或職員，主觀上有為自己或第三人不法之利益，或損害
    銀行之利益之犯意，客觀上有為違背其職務之行為，並使該
    銀行發生財產或其他利益之損害為成立要件。該罪為結果犯
    ，係特別規範銀行職員損害銀行之財產或其他利益之背信行
    為，為背信罪、侵占罪之特別規定」，最高法院98年度台上
    字第72號判決意旨可資參照。查被告為一銀富強分行行員，
    ，自93年起迄96年11月 2日因本案遭第一商業銀行記過免職
    時止，均於該行擔任理財專員職務，負責招攬、承辦該行客
    戶購買第一商業銀行與各保險公司合作推出之利率變動型各
    類儲蓄性或投資型保單及國內外基金等投資業務，為銀行職
    員。而依第一商業銀行作業流程規定，銀行行員不得私自挪
    用客戶繳交之款項；於擔任理財專員職務時，無進行存、提
    款收付之權限，亦無權限將客戶繳交之保險費存入保險公司
    專用帳戶內，而須於收取保戶之存摺、取款條或現金後，交
    予鄰近負責存、提業務之行員，由該行員將保戶之取款憑條
    鍵入電腦或將保戶繳交保險費之現金存入帳戶及蓋印收付章
    ；且承辦保險業務之理財專員，應將當日客戶投保資料彙總
    後呈報第一商業銀行總行，凡此均為被告於調查局詢問時所
    自承，並經時任一銀富強分行副理之證人陳佩瑛於調查站詢
    問、偵查及本院審理中證述明確，復有前引第一商業銀行富
    強分行專案調查報告在卷可參。則被告利用其職務上機會，
    盜蓋被害人杜金花印文於空白之取款憑條上，私自領取被害
    人杜金花存款，復藉承辦如附表二所示被害人投保保險事宜
    之便，侵吞如附表二所示被害人繳交之保費，其所為確屬違
    背其銀行職員職務之背信行為，至為顯明。又被告以偽造取
    款憑條之方式盜用被害人杜金花之存款，復侵吞如附表二所
    示被害人繳交之保費，就民事而言，此等侵權行為均將使第
    一商業銀行對附表一、二所示被害人負民事之連帶損害賠償
    責任，是其所為亦已損及第一商業銀行之利益。雖附表二編
    號 1至36所示被害人，被告事後均為之補辦保單，而附表二
    編號51、52所示被害人，亦由被告事後加計利息將保費返還
    ，然此僅屬各該被害人日後求償時，第一商業銀行得否主張
    扣抵賠償金額之問題，自無從認第一商業銀行業已因此免負
    賠償義務而未受損害。此觀第一商業銀行嗣後將保費退還附
    表二編號31至37所示被害人，另為附表二編號38至50所示被
    害人補辦保單自明。是被告身為銀行職員，意圖為自己不法
    之利益，為違背其職務之行為，致生損害於銀行之利益，其
    犯行洵堪認定，應依法論科。
  (三)查被告於附表一編號1至6所示行為後，94年2月2日公布之刑
    法修正條文業於95年7月1日施行，而被告於附表一編號1至6
    所示時間，違背其銀行職員之職務為背信行為多次，其各次
    背信行為時間緊接，所犯係構成要件相同之罪，顯係基於概
    括之犯意反覆為之，為修正前刑法第56條所稱之連續犯。惟
    現行刑法於95年7月1日施行後，業已將連續犯之規定刪除，
    是倘依現行刑法處斷，應就其各次背信行為個別論罪，再定
    其應執行之刑，較諸適用修正前刑法第56條連續犯規定處斷
    ，僅從一重論以銀行職員背信一罪，並僅得加重其刑至二分
    之一，自以修正前之規定有利於被告。惟「連續數行為而犯
    同一之罪名，均在新法施行前者，新法施行後，應依新法第
    2條第1項之規定，適用最有利於行為人之法律。部分之數行
    為，發生在新法施行前者，新法施行後，該部分適用最有利
    於行為人之法律。若其中部分之一行為或數行為，發生在新
    法施行後者，該部分不能論以連續犯」（最高法院95年第八
    次刑事庭會議決議參照）。從而，就附表一編號 7至12所示
    各次背信犯行，其各次行為時間既係在95年7月1日刑法修正
    條文施行後，即無適用修正前刑法第56條連續犯規定而論以
    一罪之餘地。
  (四)是核被告就附表一所示犯行，所為係犯刑法第216條、第210
    條之行使偽造私文書罪及銀行法第 125條之2第1項前段之背
    信罪；而其就附表二所示犯行，所為亦係犯銀行法第 125條
    之2第1項前段之背信罪。被告就附表一所示犯行，其盜用被
    害人杜金花之印章之行為乃偽造私文書之部分行為，而偽造
    之低度行為復為行使之高度行為所吸收，均不另論罪。被告
    行使偽造之取款憑條盜領被害人杜金花之存款，乃一行為同
    時觸犯刑法第216條、第210條之行使偽造私文書罪及銀行法
    第 125條之2第1項前段之背信罪，應依刑法第55條想像競合
    之規定，從一重之銀行法第 125條之2第1項前段之背信罪處
    斷。檢察官起訴意旨，認附表一部分，應依修正前刑法第55
    條牽連犯之規定，從一重依銀行法第 125條之2第1項前段之
    背信罪處斷，尚有未洽。被告就附表一編號1至6所示銀行職
    員背信犯行，時間緊接，所犯係構成要件相同之罪，顯係基
    於概括之犯意反覆為之，應依修正前刑法第56條連續犯之規
    定論以一罪，並加重其刑。被告所為連續犯銀行法第 125條
    之2第1項前段之背信罪犯行（附表一編號1至6）及如附表一
    編號 7至12、附表二編號1至52所示各次違反銀行法第125條
    之2第1項前段之背信犯行，犯意各別，時間有異，應予分論
    併罰。
  (五)檢察官起訴意旨，雖另認被告就附表一所示犯行，同涉有刑
    法第342條第1項之背信罪，而就附表二所示各次犯行，則涉
    有刑法第336條第2項之業務侵占罪嫌；又附表二編號13（起
    訴書附表二編號13、14）、編號36（起訴書附表二編號41至
    43）、編號41（起訴書附表二編號48、49）、編號50（起訴
    書附表二編號58、59）所示各次犯行，應依各該被害人投保
    保險契約之數量，論以數罪。然銀行法第 125條之2第1項之
    銀行職員背信罪，為刑法背信、侵占二罪之特別規定，已如
    前述，依特別法優於普通法原則，自應優先適用銀行法之規
    定處斷，無庸再論以刑法第342條第1項、第336條第2項之罪
    名。又依本判決附表二編號13、36、41、50所示各該被害人
    警詢中所為之陳述，渠等係於同一時間，將附表二編號13、
    36、41、50所示金額之整筆保費交付被告，僅係用於繳交不
    同保險契約之保費而已。是就被告而言，被告侵吞各該被害
    人繳交保費之行為僅屬單一，為單純一罪，與被害人投保保
    險契約之數量無涉，自無按保險契約之數量論以數罪之理。
    檢察官起訴意旨關於罪名、罪數之認定，實有誤會，尚非可
    採。
  (六)復按犯第 125條、第125條之2或第125條之3之罪，於犯罪後
    自首，如有犯罪所得並自動繳交全部所得財物者，減輕或免
    除其刑，銀行法第 125條之4第1項前段定有明文。而上開規
    定，屬刑法第62條但書所謂之「特別規定」，並較刑法第62
    條前段關於自首僅得由法院裁量是否予以減刑之規定有利於
    被告。是倘銀行職員犯銀行法第 125條之2第1項之罪，於犯
    罪後自首，並自動繳交犯罪所得之全部財物者，固「應」依
    銀行法第 125條之4第1項前段之規定，減輕或免除其刑。然
    於被告自首但並未繳交犯罪所得全部財物之情形，此時雖無
    銀行法第 125條之4第1項前段「應」減輕或免除其刑規定之
    適用，然解釋上應不能排除刑法第62條前段規定之適用，否
    則無異於被告無法繳交犯罪所得時，變相鼓勵被告隱匿案情
    逃避查緝。查被告於有偵查犯罪權限之公務員知悉其本案犯
    行前，於96年11月 2日前往法務部調查局臺南市調查站自首
    ，向有偵查犯罪權限之調查員主動供出其有附表二編號31至
    50所示犯行，自首而接受裁判，有被告之調查站詢問筆錄一
    份在卷可憑（見調查卷第1至5頁），本院考量被告自96年11
    月 2日前往自首本案犯行迄今，始終坦承犯行，堪認確有悔
    意，爰依刑法第62條前段之規定，就附表二編號31至50所示
    犯行，減輕其刑。至附表一及附表二編號 1至30、51、52所
    示犯行，係調查站人員嗣後循線追查始查知，並非被告自首
    供出，自無刑法第62條前段規定之適用。檢察官起訴意旨，
    認附表二所示各次犯行，均有刑法第62條前段規定之適用，
    亦有誤解。又被告就附表一、二所示各次背信犯行，其犯罪
    時間雖有部分在96年 4月24日之前，然被告所犯係銀行法之
    罪，並均經本院宣告逾有期徒刑1年6月之刑，自無從依中華
    民國96年罪犯減刑條例之相關規定予以減刑，併予敘明。
  (七)本院審酌被告於一銀富強分行任職多年，因投資股票失利，
    竟起貪念，利用銀行職員職務之便，挪用被害人杜金花之存
    款，總計金額達新臺幣（下同）5,325,000 元之鉅，而被告
    挪用被害人杜金花存款後，竟不知收斂，再度利用擔任銀行
    理財專員承辦客戶保險業務之機會，侵吞附表二所示被害人
    繳交之保費，帳面金額達29,115,500元，其違背職務所得之
    不法利益，實屬重大，雖被告於犯案過程，陸續回補侵占款
    項，以致就被害人杜金花部分，最終挪用渠存款約 300餘萬
    元，另就附表二所示被害人部分，第一商業銀行代償總金額
    為13,442,187元，此業據證人游志浩於本院審理中證述明確
    ，並有證人游志浩庭呈如附件非供述證據編號63所示文件在
    卷可憑，兩相抵減，足認被告於案發前，業已回捕侵占保費
    之金額約為 1,500餘萬元，惟即便僅以被告尚未回補之金額
    計算，被告之犯罪所得仍高達 1,600餘萬元，對第一商業銀
    行造成重大損害；然考量被告犯後前往法務部調查局臺南市
    調查站自首部分犯行，且於偵查及本院審理中，對犯罪事實
    均坦承不諱，甚有悔意，兼衡以其智識程度、其為單親家庭
    ，家中尚有高齡重病老母及幼子需其扶養之生活狀況，以及
    其各次犯行侵吞、挪用之金額等一切情狀，分別量處如主文
    所示之刑，以示懲儆。至辯護人辯護意旨，以第一商業銀行
    已投保「員工不忠實行為險」，依卷附「第一商業銀行富強
    分行專案調查報告之記載，該行預估損失為1, 999,124元（
    見調查卷第 371頁），金額非鉅為由，求予對被告從輕量刑
    ，並為緩刑之宣告，然第一商業銀行是否能獲得保險理賠，
    乃第一商業銀行與保險公司間契約關係所致，且保險公司理
    賠後，復得於理賠金額範圍內，代位該銀行對被告求償，並
    非謂被告上開犯行所造成之損害，已因第一商業銀行投保「
    員工不忠實險」而消減，是第一商業銀行投保之保險自非本
    院量刑審酌時考量之事項，特予敘明。
  (八)復按「依刑法第51條定應執行刑時，裁判確定前犯數罪，其
    中一罪在新法施行前者，亦同（即亦應為新舊法比較）」，
    最高法院95年第八次刑事庭會議決議可資參照。查被告所犯
    連續犯銀行法第125條之2第1項前段之背信罪（附表一編號1
    至6）及各該銀行法第125條之2第1項前段之背信罪（附表一
    編號 7至12、附表二），應予分論併罰，已如前述。而上開
    連續犯銀行法第 125條之2第1項前段之背信罪係於95年7月1
    日前所為，參照前引最高法院決議意旨，自應比較95年7月1
    日刑法修正條文施行前後刑法第51條第 5款之規定。查修正
    前刑法第51條第 5款明定有期徒刑合併應執行之刑不得逾20
    年，而修正後刑法第51條第 5款則將之提高為不得逾30年，
    兩相比較，自以修正前之規定有利於被告。爰依刑法第 2條
    第1項前段，修正前刑法第51條第5款之規定，定其應執行之
    刑。
  (九)末按盜用他人真印章所蓋之印文，並非偽造印章之印文，不
    在刑法第 219條所定必須沒收之列，最高法院48年台上字第
    113 號判例意旨可資參照。查被告係盜用被害人杜金花之印
    章而蓋用於空白之取款憑條上，已如前述，此等盜用被害人
    杜金花之印章所生印文並非偽造印章之印文，揆諸前揭最高
    法院判例意旨，自不得依刑法第 219條宣告沒收。檢察官起
    訴意旨，請求本院依刑法第 219條之規定沒收上開印文，自
    非可採。
貳、無罪部分：
一、公訴意旨另以：被告基於違背其銀行職員職務之犯意，先後
    於一銀富強分行內，收取如附表三所示前來投保之人繳交之
    保險費，並違背其職務，未依第一商業銀行作業流程將附表
    三所示保險客戶繳付之保費存入保險公司之存款專戶而據為
    己有，因認此部分亦涉有銀行法第 125條之2第1項、刑法第
    336 條第2項罪嫌云云。
二、按犯罪事實應依證據認定之，無證據不得認定犯罪事實，又
    不能證明被告犯罪者應諭知無罪之判決，刑事訴訟法第 154
    條第 2項、第301條第1項定有明文。查公訴意旨認被告涉有
    如附表三所示犯行，無非以被告之自白、證人蔡王枝花、楊
    於警詢中所為之指述以及附表三所示被害人之投保資料
    、卷附第一商業銀行富強分行專案調查報告、第一商業銀行
    墊付客戶保費相關傳票影本、被告侵占客戶款項彙整表等，
    為主要之論據。
三、惟公訴意旨所指謝淑蘭、薛進江二人，始終未曾製作任何筆
    錄指稱被告侵吞渠二人保費，而蔡王枝花、楊二人於警
    詢中，亦未陳稱被告有何侵吞渠等保費情事，是本件並無任
    何被害人之指述可資據為不利於被告之認定。加以本案審理
    中，檢察官向第一商業銀行富強分行函查被告是否確有侵占
    附表三所示被害人保費情事，該行覆稱：「經查客戶謝淑蘭
    於93年 5月18日自其活儲帳號604502*****轉出100萬元投保
    新光人壽年金保險，96年5月30日解約入金1,046,685元，次
    日96年5月31日自存款帳號60468*****轉出100萬元承做安聯
    人壽投資型保單，兩張保單承作並無時間落差」、「蔡王枝
    花所投保之遠雄人壽保單，確實於96年 6月27日保單始期當
    日入帳。楊所投保之安聯人壽保單，實際投保人為其兒
    子黃柏翰，保單始期96年7月5日當日確實自黃柏翰存款帳號
    624680*****轉出200萬元入安聯人壽保險公司帳戶。二人保
    費均為實際投保當日入帳，實際並未遭鄭麗華侵占」，此有
    該行100年 6月30日一富強字第00091號函及該函檢附之帳戶
    存提明細影本、保險原始投保資料明細表影本、傳票影本在
    卷可參（見本院卷(一)第184至185、190至194頁），是就附表
    三編號1至3部分，被告犯罪顯屬不能證明。
四、再就附表三編號4部分而言，遍查全卷，除被告自白外，並
    無任何積極證據足證被告確有侵吞薛進江所繳納之保費，依
    刑事訴訟法第156條第2項之規定，被告此部分自白既無任何
    積極證據足以補強，自無從認與事實相符，是應認此部分犯
    罪亦屬不能證明。
五、綜上所述，本件除被告自白外，既無任何證據足證其確有附
    表三所示侵吞保費之犯行，自應依法就該部分為無罪判決之
    諭知。
據上論斷，應依刑事訴訟法第299條第1項前段、第301條第1項，
銀行法第 125條之2第1項前段，刑法第2條第1項前段、第11條前
段、第216條、第210條、第55條、第62條前段，修正前刑法第56
條、第51條第5款，判決如主文。
本案經檢察官錢鴻明到庭執行職務。
中    華    民    國   100    年    12    月    6     日
                  刑事第十四庭  審判長法  官  陳金虎
                                      法  官  孫淑玉
                                      法  官  周紹武
以上正本證明與原本無異
如不服本判決應於收受本判後10日內向本院提出上訴書狀，並應
敘述具體理由。其未敘述上訴理由者，應於上訴期間屆滿後20日
內向本院補提理由書狀（均須按他造當事人之人數附繕本）「切
鄭逕送上級法院」。
                                      書記官  徐晨芳
中    華    民    國   100    年    12    月    6     日
附錄本案論罪科刑法條全文：
銀行法第125條之2第1項
銀行負責人或職員，意圖為自己或第三人不法之利益，或損害銀
行之利益，而為違背其職務之行為，致生損害於銀行之財產或其
他利益者，處3年以上10年以下有期徒刑，得併科新臺幣1千萬元
以上2億元以下罰金。其犯罪所得達新臺幣一億元以上者，處7年
以上有期徒刑，得併科新臺幣2500萬元以上5億元以下罰金。
┌─────────────────────────────────────────────┐
│附表一：                                                                                  │
│1.下列款項均自被害人杜金花設於第一商業銀行富強分行之帳號：00000000000號帳戶提領。         │
│2.所有款項均以現金提領，僅編號2、11之款項於提領當日，由被告填寫存款憑條存入伊母鄭洪足設於 │
│  第一商業銀行運河分行之帳號：00000000000號帳戶內。                                       │
│3.所犯法條均為銀行法第125條之2第1項前段，刑法第216條、第210條。                           │
├─┬──────┬─────┬──────────────────────────────┤
│編│  時  間    │金      額│罪名及宣告刑                                                │
│號│            │（新臺幣）│                                                            │
├─┼──────┼─────┼──────────────────────────────┤
│1 │94年8月17日 │500,000元 │鄭麗華連續犯銀行法第一百二十五條之二第一項前段之背信罪，處有│
├─┼──────┼─────┤期徒刑年捌月。                                            │
│2 │94年9月9日  │650,000元 │                                                            │
├─┼──────┼─────┤                                                            │
│3 │94年9月20日 │300,000元 │                                                            │
├─┼──────┼─────┤                                                            │
│4 │94年9月26日 │200,000元 │                                                            │
├─┼──────┼─────┤                                                            │
│5 │94年11月3日 │350,000元 │                                                            │
├─┼──────┼─────┤                                                            │
│6 │95年5月5日  │500,000元 │                                                            │
├─┼──────┼─────┼──────────────────────────────┤
│7 │95年7月17日 │550,000元 │鄭麗華犯銀行法第一百二十五條之二第一項前段之背信罪，處有期徒│
│  │            │          │刑年陸月。                                                │
├─┼──────┼─────┼──────────────────────────────┤
│8 │95年8月22日 │550,000元 │鄭麗華犯銀行法第一百二十五條之二第一項前段之背信罪，處有期徒│
│  │            │          │刑年陸月。                                                │
├─┼──────┼─────┼──────────────────────────────┤
│9 │95年9月8日  │450,000元 │鄭麗華犯銀行法第一百二十五條之二第一項前段之背信罪，處有期徒│
│  │            │          │刑年陸月。                                                │
├─┼──────┼─────┼──────────────────────────────┤
│10│95年9月11日 │ 75,000元 │鄭麗華犯銀行法第一百二十五條之二第一項前段之背信罪，處有期徒│
│  │            │          │刑年貳月。                                                │
├─┼──────┼─────┼──────────────────────────────┤
│11│95年10月11日│650,000元 │鄭麗華犯銀行法第一百二十五條之二第一項前段之背信罪，處有期徒│
│  │            │          │刑年陸月。                                                │
├─┼──────┼─────┼──────────────────────────────┤
│12│95年12月12日│550,000元 │鄭麗華犯銀行法第一百二十五條之二第一項前段之背信罪，處有期徒│
│  │            │          │刑年陸月。                                                │
├─┴──────┼─────┴──────────────────────────────┤
│            合計│5,325,000元                                                             │
└────────┴────────────────────────────────────┘
┌─────────────────────────────────────────────┐
│附表二：被告侵吞邱建次等人保費一覽表（所犯法條均為銀行法第125條之2第1項前段）             │
├─┬────┬────┬────┬──────┬──────────┬──────────┤
│編│被害人即│侵吞保費│保險產品│侵吞保費金額│罪名及宣告刑        │備註                │
│號│實際繳付│時間    │名稱    │（新臺幣）  │                    │                    │
│  │保費之人│        │        │            │                    │                    │
├─┼────┼────┼────┼──────┼──────────┼──────────┤
│ 1│邱建次  │96年3 月│富邦人壽│400,000元   │鄭麗華犯銀行法第一百│鄭麗華嗣後於96年4月4│
│  │        │5日     │添財利率│            │二十五條之二第一項前│日為被害人之子邱茂盛│
│  │        │        │變動型養│            │段之背信罪，處有期徒│完成投保手續。      │
│  │        │        │老保險  │            │刑年貳月。        │                    │
├─┼────┼────┼────┼──────┼──────────┼──────────┤
│ 2│王秀惠  │96年2 月│富邦人壽│500,000元   │鄭麗華犯銀行法第一百│鄭麗華嗣後於96年 8月│
│  │        │26日    │添財利率│            │二十五條之二第一項前│16日為被害人完成投保│
│  │        │        │變動型養│            │段之背信罪，處有期徒│手續。              │
│  │        │        │老保險  │            │刑年貳月。        │                    │
│  │        │        │        │            │                    │                    │
├─┼────┼────┼────┼──────┼──────────┼──────────┤
│ 3│趙全香  │96年3 月│臺灣人壽│1,000,000元 │鄭麗華犯銀行法第一百│鄭麗華嗣後於96年 3月│
│  │        │7日     │新富貴年│            │二十五條之二第一項前│30日為被害人完成投保│
│  │        │        │年變額年│            │段之背信罪，處有期徒│手續。              │
│  │        │        │金保險  │            │刑年捌月。        │                    │
│  │        │        │        │            │                    │                    │
├─┼────┼────┼────┼──────┼──────────┼──────────┤
│ 4│蕭江偏  │96年2 月│富邦人壽│300,000元   │鄭麗華犯銀行法第一百│鄭麗華嗣後於96年 3月│
│  │        │26日    │添財利率│            │二十五條之二第一項前│19日為被害人完成投保│
│  │        │        │變動型養│            │段之背信罪，處有期徒│手續。              │
│  │        │        │老保險  │            │刑年貳月。        │                    │
│  │        │        │        │            │                    │                    │
├─┼────┼────┼────┼──────┼──────────┼──────────┤
│ 5│陳炳安  │96年4 月│臺灣人壽│1,000,000元 │鄭麗華犯銀行法第一百│鄭麗華嗣後於96年 3月│
│  │        │2日     │新富貴年│            │二十五條之二第一項前│30日為被害人完成投保│
│  │        │        │年變額年│            │段之背信罪，處有期徒│手續。              │
│  │        │        │金保險  │            │刑年捌月。        │                    │
│  │        │        │        │            │                    │                    │
├─┼────┼────┼────┼──────┼──────────┼──────────┤
│ 6│簡時鑾  │96年3 月│富邦人壽│150,000元   │鄭麗華犯銀行法第一百│鄭麗華嗣後於96年 4月│
│  │        │6日     │添財利率│            │二十五條之二第一項前│12日為被害人完成投保│
│  │        │        │變動型養│            │段之背信罪，處有期徒│手續。              │
│  │        │        │老保險  │            │刑年貳月。        │                    │
├─┼────┼────┼────┼──────┼──────────┼──────────┤
│ 7│李嫊貞  │96年3 月│富邦人壽│300,000元   │鄭麗華犯銀行法第一百│鄭麗華嗣後於96年 4月│
│  │        │21日    │添財利率│            │二十五條之二第一項前│12日為被害人完成投保│
│  │        │        │變動型養│            │段之背信罪，處有期徒│手續。              │
│  │        │        │老保險  │            │刑年貳月。        │                    │
├─┼────┼────┼────┼──────┼──────────┼──────────┤
│ 8│侯乾坤  │96年2 月│新光人壽│300,000元   │鄭麗華犯銀行法第一百│鄭麗華嗣後於96年 4月│
│  │        │間某日  │（富康）│            │二十五條之二第一項前│27日為被害人之孫即要│
│  │        │        │利率變動│            │段之背信罪，處有期徒│保人侯奕誠完成投保手│
│  │        │        │型保險  │            │刑年貳月。        │續。                │
├─┼────┼────┼────┼──────┼──────────┼──────────┤
│ 9│黃茂盛  │96年3 月│富邦人壽│1,000,000元 │鄭麗華犯銀行法第一百│鄭麗華嗣後於96年 5月│
│  │        │間某日  │添財利率│            │二十五條之二第一項前│17日為被害人完成投保│
│  │        │        │變動型養│            │段之背信罪，處有期徒│手續。              │
│  │        │        │老保險  │            │刑年捌月。        │                    │
├─┼────┼────┼────┼──────┼──────────┼──────────┤
│10│侯乾坤  │96年2 月│新光人壽│300,000元   │鄭麗華犯銀行法第一百│鄭麗華嗣後於96年 5月│
│  │        │間某日  │（富康）│            │二十五條之二第一項前│18日為被害人之孫侯禹│
│  │        │        │萬能保險│            │段之背信罪，處有期徒│甄完成投保手續。    │
│  │        │        │        │            │刑年貳月。        │                    │
├─┼────┼────┼────┼──────┼──────────┼──────────┤
│11│陳光紅  │96年4 月│新光人壽│400,000元   │鄭麗華犯銀行法第一百│鄭麗華嗣後於96年 5月│
│  │        │10日    │（富康）│            │二十五條之二第一項前│18日為被害人完成投保│
│  │        │        │萬能保險│            │段之背信罪，處有期徒│手續。              │
│  │        │        │        │            │刑年貳月。        │                    │
├─┼────┼────┼────┼──────┼──────────┼──────────┤
│12│黃淑娟  │96年4 月│新光人壽│202,000元   │鄭麗華犯銀行法第一百│鄭麗華嗣後於96年 5月│
│  │        │20日    │大集大利│            │二十五條之二第一項前│18日為被害人完成投保│
│  │        │        │保險    │            │段之背信罪，處有期徒│手續。              │
│  │        │        │        │            │刑年貳月。        │                    │
├─┼────┼────┼────┼──────┼──────────┼──────────┤
│13│吳仁瑞  │96年4 月│富邦人壽│每份保單保費│鄭麗華犯銀行法第一百│鄭麗華嗣後於96年4月4│
│  │        │4日     │添財利率│500,000元， │二十五條之二第一項前│日為要保人即被害人之│
│  │        │        │變動型養│合計 1,000,0│段之背信罪，處有期徒│女吳怡玟、吳怡虹完成│
│  │        │        │老保險【│00元        │刑年貳月。        │投保手續            │
│  │        │        │吳怡玟、│            │                    │                    │
│  │        │        │吳怡虹名│            │                    │                    │
│  │        │        │義各一份│            │                    │                    │
│  │        │        │】      │            │                    │                    │
├─┼────┼────┼────┼──────┼──────────┼──────────┤
│14│唐宏源  │96年4 月│遠雄人壽│500,000元   │鄭麗華犯銀行法第一百│鄭麗華嗣後於96年 5月│
│  │        │13日    │金萬利萬│            │二十五條之二第一項前│30日為被害人完成投保│
│  │        │        │能保險  │            │段之背信罪，處有期徒│手續。              │
│  │        │        │        │            │刑年貳月。        │                    │
├─┼────┼────┼────┼──────┼──────────┼──────────┤
│15│楊雅惠  │96年5 月│臺灣人壽│200,000元   │鄭麗華犯銀行法第一百│鄭麗華嗣後於96年 5月│
│  │        │18日    │新富貴年│            │二十五條之二第一項前│31日為被害人完成投保│
│  │        │        │年變額年│            │段之背信罪，處有期徒│手續。              │
│  │        │        │金保險  │            │刑年貳月。        │                    │
├─┼────┼────┼────┼──────┼──────────┼──────────┤
│16│黃針    │96年4 月│臺灣人壽│200,000元   │鄭麗華犯銀行法第一百│鄭麗華嗣後於96年 5月│
│  │        │18日    │新富貴年│            │二十五條之二第一項前│31日為被害人完成投保│
│  │        │        │年變額年│            │段之背信罪，處有期徒│手續。              │
│  │        │        │金保險  │            │刑年貳月。        │                    │
├─┼────┼────┼────┼──────┼──────────┼──────────┤
│17│蔡秀雲  │96年4 月│新光人壽│500,000元   │鄭麗華犯銀行法第一百│鄭麗華嗣後於96年6月4│
│  │        │20日    │（富康）│            │二十五條之二第一項前│日為被害人完成投保手│
│  │        │        │萬能保險│            │段之背信罪，處有期徒│續。                │
│  │        │        │        │            │刑年貳月。        │                    │
├─┼────┼────┼────┼──────┼──────────┼──────────┤
│18│吳玉金  │96年4 月│富邦人壽│500,000元   │鄭麗華犯銀行法第一百│鄭麗華嗣後於96年6月4│
│  │        │26日    │添財利率│            │二十五條之二第一項前│日為被害人之姐即要保│
│  │        │        │變動型養│            │段之背信罪，處有期徒│人吳麗英完成投保手續│
│  │        │        │老保險  │            │刑年貳月。        │。                  │
├─┼────┼────┼────┼──────┼──────────┼──────────┤
│19│鄭楊推華│96年4 月│新光人壽│800,000元   │鄭麗華犯銀行法第一百│鄭麗華嗣後於96年 6月│
│  │        │27日    │（富康）│            │二十五條之二第一項前│11日為被害人完成投保│
│  │        │        │萬能保險│            │段之背信罪，處有期徒│手續。              │
│  │        │        │        │            │刑年捌月。        │                    │
├─┼────┼────┼────┼──────┼──────────┼──────────┤
│20│林賢勝  │96年5 月│遠雄人壽│500,000元   │鄭麗華犯銀行法第一百│鄭麗華嗣後於96年 6月│
│  │        │17日    │金萬利萬│            │二十五條之二第一項前│21日為被害人完成投保│
│  │        │        │能保險  │            │段之背信罪，處有期徒│手續。              │
│  │        │        │        │            │刑年貳月。        │                    │
├─┼────┼────┼────┼──────┼──────────┼──────────┤
│21│陳峻卿  │96年5 月│遠雄人壽│1,000,000元 │鄭麗華犯銀行法第一百│鄭麗華嗣後於96年 6月│
│  │        │17日    │新利率變│            │二十五條之二第一項前│21日為被害人完成投保│
│  │        │        │動型年金│            │段之背信罪，處有期徒│手續。              │
│  │        │        │保險    │            │刑年捌月。        │                    │
├─┼────┼────┼────┼──────┼──────────┼──────────┤
│22│俞孌珍  │96年3 月│富邦人壽│600,000元   │鄭麗華犯銀行法第一百│鄭麗華嗣後於96年 4月│
│  │        │22日    │添財利率│            │二十五條之二第一項前│26日為被害人完成投保│
│  │        │        │變動型養│            │段之背信罪，處有期徒│手續。              │
│  │        │        │老保險  │            │刑年捌月。        │                    │
├─┼────┼────┼────┼──────┼──────────┼──────────┤
│23│葉家麟  │96年5、6│安聯人壽│100,000元   │鄭麗華犯銀行法第一百│鄭麗華嗣後於96年 7月│
│  │        │月間    │新卓越變│            │二十五條之二第一項前│25日為被害人完成投保│
│  │        │        │額萬能壽│            │段之背信罪，處有期徒│手續。              │
│  │        │        │險      │            │刑年貳月。        │                    │
├─┼────┼────┼────┼──────┼──────────┼──────────┤
│24│張雪娥  │96年5 月│遠雄人壽│300,000元   │鄭麗華犯銀行法第一百│鄭麗華嗣後於96年8月7│
│  │        │23日    │新利率變│            │二十五條之二第一項前│日為被害人完成投保手│
│  │        │        │動型年金│            │段之背信罪，處有期徒│續。                │
│  │        │        │保險    │            │刑年貳月。        │                    │
├─┼────┼────┼────┼──────┼──────────┼──────────┤
│25│李紀萱（│96年5 月│遠雄人壽│200,000元   │鄭麗華犯銀行法第一百│鄭麗華嗣後於96年 8月│
│  │原名李孟│間      │新利率變│            │二十五條之二第一項前│21日為被害人完成投保│
│  │娥）    │        │動型年金│            │段之背信罪，處有期徒│手續。              │
│  │        │        │保險    │            │刑年貳月。        │                    │
├─┼────┼────┼────┼──────┼──────────┼──────────┤
│26│李松旺  │96年6 月│遠雄人壽│750,000元   │鄭麗華犯銀行法第一百│鄭麗華嗣後於96年 8月│
│  │        │11日    │新利率變│            │二十五條之二第一項前│28日為被害人完成投保│
│  │        │        │動型年金│            │段之背信罪，處有期徒│手續。              │
│  │        │        │保險    │            │刑年捌月。        │                    │
├─┼────┼────┼────┼──────┼──────────┼──────────┤
│27│陳玟君  │96年7 月│遠雄人壽│300,000元   │鄭麗華犯銀行法第一百│鄭麗華嗣後於96年 8月│
│  │        │2日     │新利率變│            │二十五條之二第一項前│28日為被害人完成投保│
│  │        │        │動型年金│            │段之背信罪，處有期徒│手續。              │
│  │        │        │保險    │            │刑年貳月。        │                    │
├─┼────┼────┼────┼──────┼──────────┼──────────┤
│28│劉寶連  │96年1 月│中國人壽│300,000元   │鄭麗華犯銀行法第一百│鄭麗華嗣後於96年3月9│
│  │        │30日    │歡喜人生│            │二十五條之二第一項前│日為被害人完成投保手│
│  │        │        │萬能保險│            │段之背信罪，處有期徒│續。                │
│  │        │        │甲型（好│            │刑年貳月。        │                    │
│  │        │        │利多多專│            │                    │                    │
│  │        │        │案）    │            │                    │                    │
├─┼────┼────┼────┼──────┼──────────┼──────────┤
│29│吳依君  │96年2 月│中國人壽│300,000元   │鄭麗華犯銀行法第一百│鄭麗華嗣後於96年3月9│
│  │        │初      │歡喜人生│            │二十五條之二第一項前│日為被害人完成投保手│
│  │        │        │萬能保險│            │段之背信罪，處有期徒│續。                │
│  │        │        │甲型（好│            │刑年貳月。        │                    │
│  │        │        │利多多專│            │                    │                    │
│  │        │        │案）    │            │                    │                    │
├─┼────┼────┼────┼──────┼──────────┼──────────┤
│30│林君玲  │96年1 月│中國人壽│300,000元   │鄭麗華犯銀行法第一百│鄭麗華嗣後於96年 1月│
│  │        │4日     │歡喜人生│            │二十五條之二第一項前│30日為被害人完成投保│
│  │        │        │萬能保險│            │段之背信罪，處有期徒│手續。              │
│  │        │        │甲型（好│            │刑年貳月。        │                    │
│  │        │        │利送專案│            │                    │                    │
│  │        │        │）      │            │                    │                    │
├─┼────┼────┼────┼──────┼──────────┼──────────┤
│31│陳以新  │96年7 月│安聯人壽│300,000元   │鄭麗華犯銀行法第一百│第一商業銀行嗣後於96│
│  │        │13日    │新卓越變│            │二十五條之二第一項前│年10月31日將保費共計│
│  │        │        │額萬能壽│            │段之背信罪，處有期徒│1,300,000 元退還被害│
│  │        │        │險      │            │刑壹年柒月。        │人                  │
├─┼────┼────┼────┼──────┼──────────┤                    │
│32│陳以新  │96年8 月│遠雄人壽│1,000,000元 │鄭麗華犯銀行法第一百│                    │
│  │        │23日    │新利率變│            │二十五條之二第一項前│                    │
│  │        │        │動型年金│            │段之背信罪，處有期徒│                    │
│  │        │        │保險    │            │刑壹年拾月。        │                    │
├─┼────┼────┼────┼──────┼──────────┼──────────┤
│33│陳世文  │96年8 、│遠雄人壽│2,000,000元 │鄭麗華犯銀行法第一百│第一商業銀行嗣後於96│
│  │        │9月間   │新利率變│            │二十五條之二第一項前│年11月 1日將保費加計│
│  │        │        │動型年金│            │段之背信罪，處有期徒│利息共 2,004,833元退│
│  │        │        │保險    │            │刑貳年。            │還被害人            │
├─┼────┼────┼────┼──────┼──────────┼──────────┤
│34│李怡蓉  │96年6 月│遠雄人壽│410,000元   │鄭麗華犯銀行法第一百│第一商業銀行嗣後於96│
│  │        │11日    │新利率變│            │二十五條之二第一項前│年11月 1日將保費加計│
│  │        │        │動型年金│            │段之背信罪，處有期徒│利息共計 414,954元退│
│  │        │        │保險    │            │刑壹年柒月。        │還被害人            │
├─┼────┼────┼────┼──────┼──────────┼──────────┤
│35│顏溪泉  │96年9 月│遠雄人壽│1,000,000元 │鄭麗華犯銀行法第一百│第一商業銀行嗣後於96│
│  │        │14日    │新利率變│            │二十五條之二第一項前│年11月1日將保費1,000│
│  │        │        │動型年金│            │段之背信罪，處有期徒│,000元退還被害人    │
│  │        │        │保險    │            │刑壹年拾月。        │                    │
├─┼────┼────┼────┼──────┼──────────┼──────────┤
│36│呂淑鈴  │96年6 月│新光集利│每份保單保費│鄭麗華犯銀行法第一百│第一商業銀行嗣後於96│
│  │        │26日    │利率變動│101,000 元，│二十五條之二第一項前│年11月 1日將保費合計│
│  │        │        │型年金保│合計 303,000│段之背信罪，處有期徒│303,000元退還被害人 │
│  │        │        │險（甲型│元          │刑壹年柒月。        │                    │
│  │        │        │）【三份│            │                    │                    │
│  │        │        │保單】  │            │                    │                    │
├─┼────┼────┼────┼──────┼──────────┼──────────┤
│37│呂淑芳  │96年6 月│新光集利│50,500元    │鄭麗華犯銀行法第一百│第一商業銀行嗣後於96│
│  │        │26日    │利率變動│            │二十五條之二第一項前│年11月 1日將保費50,5│
│  │        │        │型年金保│            │段之背信罪，處有期徒│00 元退還被害人     │
│  │        │        │險（甲型│            │刑壹年柒月。        │                    │
│  │        │        │）      │            │                    │                    │
├─┼────┼────┼────┼──────┼──────────┼──────────┤
│38│謝杏雪  │96年7 月│安聯人壽│150,000元   │鄭麗華犯銀行法第一百│第一商業銀行嗣後於96│
│  │        │5日     │新卓越變│            │二十五條之二第一項前│年11月 1日為要保人即│
│  │        │        │額萬能壽│            │段之背信罪，處有期徒│被害人之女林芳宇補辦│
│  │        │        │險      │            │刑壹年柒月。        │保單                │
├─┼────┼────┼────┼──────┼──────────┼──────────┤
│39│吳菊霞  │96年4 、│安聯人壽│300,000元   │鄭麗華犯銀行法第一百│第一商業銀行嗣後於96│
│  │        │5月間   │新卓越變│            │二十五條之二第一項前│年11月 1日為被害人補│
│  │        │        │額萬能壽│            │段之背信罪，處有期徒│辦保單              │
│  │        │        │險      │            │刑壹年柒月。        │                    │
├─┼────┼────┼────┼──────┼──────────┼──────────┤
│40│賴昭吟  │96年9 月│安聯人壽│200,000元   │鄭麗華犯銀行法第一百│第一商業銀行嗣後於96│
│  │        │29日    │新卓越變│            │二十五條之二第一項前│年11月 1日為被害人補│
│  │        │        │額萬能壽│            │段之背信罪，處有期徒│辦保單              │
│  │        │        │險      │            │刑壹年柒月。        │                    │
├─┼────┼────┼────┼──────┼──────────┼──────────┤
│41│鐘文雄  │96年1、2│富邦人壽│一份保費300,│鄭麗華犯銀行法第一百│第一商業銀行嗣後於96│
│  │        │月間    │金添財萬│000 元；另一│二十五條之二第一項前│年11月 1日為被害人補│
│  │        │        │能終身壽│份保費 700,0│段之背信罪，處有期徒│辦保單，另於96年11月│
│  │        │        │險【二份│00元，合計1,│刑壹年拾月。        │30日補償保險利息18,9│
│  │        │        │】      │000,000元   │                    │00元                │
├─┼────┼────┼────┼──────┼──────────┼──────────┤
│42│侯乾坤  │96年10月│安聯人壽│300,000元   │鄭麗華犯銀行法第一百│第一商業銀行嗣後於96│
│  │        │間      │新卓越變│            │二十五條之二第一項前│年11月 1日為被害人補│
│  │        │        │額萬能壽│            │段之背信罪，處有期徒│辦保單              │
│  │        │        │險      │            │刑壹年柒月。        │                    │
├─┼────┼────┼────┼──────┼──────────┼──────────┤
│43│蔡玲貞  │96年8、9│遠雄人壽│2,000,000元 │鄭麗華犯銀行法第一百│第一商業銀行嗣後於96│
│  │        │月間    │新利率變│            │二十五條之二第一項前│年11月 1日為被害人補│
│  │        │        │動型年金│            │段之背信罪，處有期徒│辦保單              │
│  │        │        │保險    │            │刑貳年。            │                    │
├─┼────┼────┼────┼──────┼──────────┼──────────┤
│44│陳厚銘  │96年8月7│遠雄人壽│600,000元   │鄭麗華犯銀行法第一百│第一商業銀行嗣後於96│
│  │        │日      │新利率變│            │二十五條之二第一項前│年11月 1日為被害人補│
│  │        │        │動型年金│            │段之背信罪，處有期徒│辦保單              │
│  │        │        │保險    │            │刑壹年拾月。        │                    │
├─┼────┼────┼────┼──────┼──────────┼──────────┤
│45│李松旺  │96年9 月│遠雄人壽│1,000,000元 │鄭麗華犯銀行法第一百│第一商業銀行嗣後於96│
│  │        │12日    │新利率變│            │二十五條之二第一項前│年11月 1日為被害人補│
│  │        │        │動型年金│            │段之背信罪，處有期徒│辦保單              │
│  │        │        │保險    │            │刑壹年拾月。        │                    │
├─┼────┼────┼────┼──────┼──────────┼──────────┤
│46│顏陳月秀│96年10、│遠雄人壽│500,000元   │鄭麗華犯銀行法第一百│第一商業銀行嗣後於96│
│  │        │11 月間 │新利率變│            │二十五條之二第一項前│年11月 1日為被害人補│
│  │        │        │動型年金│            │段之背信罪，處有期徒│辦保單              │
│  │        │        │保險    │            │刑壹年柒月。        │                    │
├─┼────┼────┼────┼──────┼──────────┼──────────┤
│47│杜建南  │96年7 月│遠雄人壽│400,000元   │鄭麗華犯銀行法第一百│第一商業銀行嗣後於96│
│  │        │間某日  │新利率變│            │二十五條之二第一項前│年11月 1日為被害人補│
│  │        │        │動型年金│            │段之背信罪，處有期徒│辦保單              │
│  │        │        │保險    │            │刑壹年柒月。        │                    │
├─┼────┼────┼────┼──────┼──────────┼──────────┤
│48│黃銀芳  │96年6 月│遠雄人壽│600,000元   │鄭麗華犯銀行法第一百│第一商業銀行嗣後於96│
│  │        │間      │新利率變│            │二十五條之二第一項前│年11月 1日為被害人之│
│  │        │        │動型年金│            │段之背信罪，處有期徒│子即要保人黃茂賓補辦│
│  │        │        │保險    │            │刑壹年拾月。        │保單                │
├─┼────┼────┼────┼──────┼──────────┼──────────┤
│49│謝黃花│96年6 月│遠雄人壽│500,000元   │鄭麗華犯銀行法第一百│第一商業銀行嗣後於96│
│  │        │間某日  │新利率變│            │二十五條之二第一項前│年11月 1日為被害人補│
│  │        │        │動型年金│            │段之背信罪，處有期徒│辦保單              │
│  │        │        │保險    │            │刑壹年柒月。        │                    │
├─┼────┼────┼────┼──────┼──────────┼──────────┤
│50│郭麗雪  │96年7 月│遠雄人壽│保險費分別為│鄭麗華犯銀行法第一百│第一商業銀行嗣後於96│
│  │        │11日    │新利率變│300,000 元、│二十五條之二第一項前│年11月 1日為被害人補│
│  │        │        │動型年金│500,000 元，│段之背信罪，處有期徒│辦保單              │
│  │        │        │保險【二│合計為 800,0│刑壹年拾月。        │                    │
│  │        │        │份】    │00元        │                    │                    │
├─┼────┼────┼────┼──────┼──────────┼──────────┤
│51│何燕玉  │96年9 月│安聯人壽│1,000,000元 │鄭麗華犯銀行法第一百│鄭麗華於96年10月26日│
│  │        │20日    │新卓越變│            │二十五條之二第一項前│將保費連同利息共計1,│
│  │        │        │額萬能壽│            │段之背信罪，處有期徒│001,692元返還被害人 │
│  │        │        │險      │            │刑年捌月。        │                    │
├─┼────┼────┼────┼──────┼──────────┼──────────┤
│52│王財文  │96年6 月│遠雄人壽│500,000元   │鄭麗華犯銀行法第一百│鄭麗華於96年10月19日│
│  │        │間      │（名稱不│            │二十五條之二第一項前│將保費連同利息共計50│
│  │        │        │詳）    │            │段之背信罪，處有期徒│2,416元返還被害人   │
│  │        │        │        │            │刑年貳月。        │                    │
└─┴────┴────┴────┴──────┴──────────┴──────────┘
┌─────────────────────────────────────────────┐
│附表三：無罪部分                                                                          │
├──┬────┬──────────────────┬───────┬──────────┤
│編號│被害人  │保險產品名稱                        │金額（新臺幣）│備註                │
├──┼────┼──────────────────┼───────┼──────────┤
│  1 │謝淑蘭  │新光集利利率變動型年金保險（甲型）  │1,000,000元   │起訴書附表二編號16  │
├──┼────┼──────────────────┼───────┼──────────┤
│  2 │蔡王枝花│遠雄人壽新利率變動型年金保險        │500,000元     │起訴書附表二編號23  │
├──┼────┼──────────────────┼───────┼──────────┤
│  3 │楊（│安聯人壽新卓越變額萬能壽險          │2,000,000元   │起訴書附表二編號25  │
│    │要保人黃│                                    │              │                    │
│    │柏翰）  │                                    │              │                    │
├──┼────┼──────────────────┼───────┼──────────┤
│  4 │薛進江  │中國人壽歡喜人生萬能保險甲型（好利多│1,000,000元   │起訴書附表二編號34  │
│    │        │多專案）                            │              │                    │
└──┴────┴──────────────────┴───────┴──────────┘
附件：證據清單
【卷證編號對照表】
┌───────────────────┬─────────────────────────┐
│原始卷號                              │本院編號                                          │
├───────────────────┼─────────────────────────┤
│98年度偵字第9328號卷                  │偵卷                                              │
├───────────────────┼─────────────────────────┤
│南市法字第09866013200號卷             │調查卷                                            │
└───────────────────┴─────────────────────────┘
【供述證據】
┌──┬────────────────┬───────────┬─────────────┐
│編號│證  據   名   稱                │ 出處                 │備註                      │
├──┼────────────────┼───────────┼─────────────┤
│  01│證人陳佩瑛                      │                      │本案案發當時擔任一銀富強分│
│    │1.97.06.23警詢                  │1.調查卷P71-74        │行副理職務                │
│    │2.98.08.05偵訊（具結）          │2.偵卷P20-21          │                          │
│    │3.100.11.08本院審理（具結）     │3.本院卷(二)P85反-90正  │                          │
├──┼────────────────┼───────────┼─────────────┤
│  02│證人游志浩                      │                      │第一商業銀行法律事務部專員│
│    │1.100.10.11本院審理（具結）     │1.本院卷(二)P30正-32反  │                          │
├──┼────────────────┼───────────┼─────────────┤
│  03│被害人杜金花                    │                      │附表一所示被害人          │
│    │1.98.03.19警詢                  │1.調查卷P265-267      │                          │
│    │2.98.05.19警詢                  │2.調查卷P272-277      │                          │
│    │3.98.12.08偵訊（具結）          │3.偵卷P30-32          │                          │
│    │4.100.11.08本院審理（具結）     │4.本院卷(二)P80正-85正  │                          │
├──┼────────────────┼───────────┼─────────────┤
│  04│被害人邱建次                    │                      │附表二編號1所示被害人，即 │
│    │1.98.03.18警詢                  │1.調查卷P110-113      │要保人邱茂盛之父          │
├──┼────────────────┼───────────┼─────────────┤
│  05│被害人柯王秀惠                  │                      │附表二編號2所示被害人     │
│    │1.98.03.18 警詢                 │1.調查卷P146-149      │                          │
├──┼────────────────┼───────────┼─────────────┤
│  06│被害人趙全香                    │                      │附表二編號3所示被害人     │
│    │1.98.03.18警詢                  │1.調查卷P82-83反      │                          │
├──┼────────────────┼───────────┼─────────────┤
│  07│被害人蕭江偏                    │                      │附表二編號4所示被害人     │
│    │1.98.03.18警詢                  │1.調查卷P138-142      │                          │
├──┼────────────────┼───────────┼─────────────┤
│  08│被害人陳炳安                    │                      │附表二編號5所示被害人     │
│    │1.98.03.18警詢                  │1.調查卷P85-86反      │                          │
├──┼────────────────┼───────────┼─────────────┤
│  09│被害人簡時鑾                    │                      │附表二編號6所示被害人     │
│    │1.98.03.18警詢                  │1.調查卷P103-107      │                          │
├──┼────────────────┼───────────┼─────────────┤
│  10│被害人李嫊貞                    │                      │附表二編號7所示被害人     │
│    │1.100.06.14公務電話紀錄         │1.本院卷(一)P151        │                          │
│    │2.100.06.16檢事官詢問           │2.本院卷(一)P156-157    │                          │
├──┼────────────────┼───────────┼─────────────┤
│  11│被害人侯乾坤                    │                      │附表二編號8、10、42所示被 │
│    │1.97.05.06警詢                  │1.調查卷P58-60        │害人，即附表二編號8、10所 │
│    │2.98.03.23警詢                  │2.調查卷P63-65        │示保險要保人侯奕誠、侯禹甄│
│    │3.99.07.20偵訊（具結）          │3.偵卷P44-45          │之祖父                    │
├──┼────────────────┼───────────┼─────────────┤
│  12│被害人黃茂盛                    │                      │附表二編號9所示被害人     │
│    │1.98.03.18警詢                  │1.調查卷P90-92        │                          │
├──┼────────────────┼───────────┼─────────────┤
│  13│被害人陳光紅                    │                      │附表二編號11所示被害人    │
│    │1.98.03.23警詢                  │1.調查卷P232-233      │                          │
├──┼────────────────┼───────────┼─────────────┤
│  14│被害人黃淑娟                    │                      │附表二編號12所示被害人    │
│    │1.100.06.20檢事官詢問           │1.本院卷(一)P166-167    │                          │
│    │2.100.06.21公務電話紀錄         │2.本院卷(一)P168        │                          │
│    │3.日期不詳之書面陳述            │3.本院卷(一)P169        │                          │
├──┼────────────────┼───────────┼─────────────┤
│  15│被害人吳仁瑞                    │                      │附表二編號13、14所示被害人│
│    │1.98.03.20 警詢                 │1.調查卷P202-203      │，即要保人吳怡玟、吳怡虹之│
│    │                                │                      │父                        │
├──┼────────────────┼───────────┼─────────────┤
│  16│被害人唐宏源                    │                      │附表二編號14所示被害人    │
│    │1.98.04.03警詢                  │1.調查卷P250-251      │                          │
├──┼────────────────┼───────────┼─────────────┤
│  17│被害人楊雅惠                    │                      │附表二編號15所示被害人    │
│    │1.98.03.18警詢                  │1.調查卷P128-132      │                          │
├──┼────────────────┼───────────┼─────────────┤
│  18│被害人黃針                      │                      │附表二編號16所示被害人    │
│    │1.98.03.25警詢                  │1.調查卷P241-242      │                          │
├──┼────────────────┼───────────┼─────────────┤
│  19│被害人蔡秀雲                    │                      │附表二編號17所示被害人    │
│    │1.98.04.03警詢                  │1.調查卷P246-247      │                          │
├──┼────────────────┼───────────┼─────────────┤
│  20│被害人吳玉金                    │                      │附表二編號18所示被害人，即│
│    │1.98.03.18警詢                  │1.調查卷P117-119      │要保人吳麗英之妹          │
├──┼────────────────┼───────────┼─────────────┤
│  21│被害人鄭楊推華                  │                      │附表二編號19所示被害人    │
│    │1.98.03.18警詢                  │1.調查卷P122-123      │                          │
├──┼────────────────┼───────────┼─────────────┤
│  22│被害人林賢勝                    │                      │附表二編號20所示被害人    │
│    │1.98.03.18警詢                  │1.調查卷P98-99        │                          │
├──┼────────────────┼───────────┼─────────────┤
│  23│被害人陳峻卿                    │                      │附表二編號21所示被害人    │
│    │1.98.03.19警詢                  │1.調查卷P183-184      │                          │
├──┼────────────────┼───────────┼─────────────┤
│  24│被害人俞孌珍                    │                      │附表二編號22所示被害人    │
│    │1.98.03.19警詢                  │1.調查卷P189-191      │                          │
├──┼────────────────┼───────────┼─────────────┤
│  25│被害人葉家麟                    │                      │附表二編號23所示被害人    │
│    │1.100.06.20檢事官詢問           │1.本院卷(一)P161-162    │                          │
├──┼────────────────┼───────────┼─────────────┤
│  26│被害人張雪娥                    │                      │附表二編號24所示被害人    │
│    │1.98.03.24警詢                  │1.調查卷P236-237      │                          │
├──┼────────────────┼───────────┼─────────────┤
│  27│被害人李孟娥                    │                      │附表二編號25所示被害人    │
│    │1.100.06.15檢事官詢問           │1.本院卷(一)P154-155    │                          │
├──┼────────────────┼───────────┼─────────────┤
│  28│被害人李松旺                    │                      │附表二編號26、45所示被害人│
│    │1.100.06.03檢事官詢問           │1.本院卷(一)P148-149    │                          │
├──┼────────────────┼───────────┼─────────────┤
│  29│被害人陳玟君                    │                      │附表二編號27所示被害人    │
│    │1.98.03.20警詢                  │1.調查卷P211-212      │                          │
├──┼────────────────┼───────────┼─────────────┤
│  30│被害人劉寶連                    │                      │附表二編號28所示被害人    │
│    │1.98.03.19警詢                  │1.調查卷P177-178      │                          │
├──┼────────────────┼───────────┼─────────────┤
│  31│被害人吳依君                    │                      │附表二編號29所示被害人    │
│    │1.98.03.19警詢                  │1.調查卷P162-163      │                          │
├──┼────────────────┼───────────┼─────────────┤
│  32│被害人林君玲                    │                      │附表二編號30所示被害人    │
│    │1.98.03.21警詢                  │1.調查卷P223-224      │                          │
├──┼────────────────┼───────────┼─────────────┤
│  33│被害人陳以新                    │                      │附表二編號31、32所示被害人│
│    │1.96.12.19警詢                  │1.調查卷P39-41        │，即附表二編號32所示保險要│
│    │                                │                      │保人陳尚辰之父            │
├──┼────────────────┼───────────┼─────────────┤
│  34│被害人陳世文                    │                      │附表二編號33所示被害人    │
│    │1.96.11.26警詢                  │1.調查卷P31-32        │                          │
├──┼────────────────┼───────────┼─────────────┤
│  35│被害人李怡蓉                    │                      │附表二編號34所示被害人    │
│    │1.98.03.16警詢                  │1.調查卷P75-76        │                          │
├──┼────────────────┼───────────┼─────────────┤
│  36│被害人顏溪泉                    │                      │附表二編號35所示被害人    │
│    │1.96.11.26警詢                  │1.調查卷P34-35        │                          │
├──┼────────────────┼───────────┼─────────────┤
│  37│被害人呂淑玲                    │                      │附表二編號36所示被害人、附│
│    │1.98.03.19警詢                  │1.調查卷P165-167      │表二編號37所示被害人呂淑芳│
│    │2.99.07.20偵訊（具結）          │2.偵卷P44-45          │之妹                      │
├──┼────────────────┼───────────┼─────────────┤
│  38│被害人謝杏雪                    │                      │附表二編號38所示被害人    │
│    │1.98.03.19警詢                  │1.調查卷P151-152      │                          │
├──┼────────────────┼───────────┼─────────────┤
│  39│被害人吳菊霞                    │                      │附表二編號39所示被害人    │
│    │1.97.05.06警詢                  │1.調查卷P68           │                          │
├──┼────────────────┼───────────┼─────────────┤
│  40│被害人賴昭吟                    │                      │附表二編號40所示被害人    │
│    │1.98.03.21警詢                  │1.調查卷P215-216      │                          │
├──┼────────────────┼───────────┼─────────────┤
│  41│被害人鐘文雄                    │                      │附表二編號41所示被害人    │
│    │1.96.11.26警詢                  │1.調查卷P26-28        │                          │
├──┼────────────────┼───────────┼─────────────┤
│  42│被害人蔡玲貞                    │                      │附表二編號43所示被害人    │
│    │1.96.11.26警詢                  │1.調查卷P37-38        │                          │
├──┼────────────────┼───────────┼─────────────┤
│  43│被害人陳厚銘                    │                      │附表二編號44所示被害人    │
│    │1.96.12.19警詢                  │1.調查卷P51-52        │                          │
├──┼────────────────┼───────────┼─────────────┤
│  44│被害人顏陳月秀                  │                      │附表二編號46所示被害人    │
│    │1.96.12.19警詢                  │1.調查卷P54-56        │                          │
├──┼────────────────┼───────────┼─────────────┤
│  45│被害人杜建南                    │                      │附表二編號47所示被害人    │
│    │1.96.12.19警詢                  │1.調查卷P47-49        │                          │
├──┼────────────────┼───────────┼─────────────┤
│  46│被害人黃銀芳                    │                      │附表二編號48所示保險要保人│
│    │1.96.12.19警詢                  │1.調查卷P44-45        │黃茂賓之父                │
├──┼────────────────┼───────────┼─────────────┤
│  47│被害人謝黃花                  │                      │附表二編號49所示被害人    │
│    │1.100.03.04警詢                 │1.本院卷(一)P66-67      │                          │
├──┼────────────────┼───────────┼─────────────┤
│  48│被害人郭麗雪                    │                      │附表二編號50所示被害人    │
│    │1.100.06.03檢事官詢問           │1.本院卷(一)P149        │                          │
├──┼────────────────┼───────────┼─────────────┤
│  49│被害人何燕玉                    │                      │附表二編號51所示被害人    │
│    │1.98.03.19警詢                  │1.調查卷P156-159      │                          │
├──┼────────────────┼───────────┼─────────────┤
│  50│被害人王財文                    │                      │附表二編號52所示被害人    │
│    │1.98.03.19警詢                  │1.調查卷P172-175      │                          │
└──┴────────────────┴───────────┴─────────────┘
【非供述證據】
┌─┬─────────────┬─────────────┬────────────────┐
│編│證  據  名  稱            │ 出處                     │備註                            │
│號│                          │                          │                                │
├─┼─────────────┼─────────────┼────────────────┤
│01│杜金花設於第一銀行之帳號  │調查卷P268-269            │附表一部分                      │
│  │00000000000號帳戶存摺影本 │                          │                                │
│  ├─────────────┼─────────────┤                                │
│  │杜金花設於第一銀行之帳號  │調查卷P270-271            │                                │
│  │00000000000號帳戶存摺影本 │                          │                                │
│  ├─────────────┼─────────────┤                                │
│  │第一商業銀行存摺類存款取款│調查卷P278-290            │                                │
│  │憑條影本14張              │                          │                                │
│  ├─────────────┼─────────────┤                                │
│  │杜金花開設於第一商業銀行富│調查卷P610-619            │                                │
│  │強分行00000000000 帳號存摺│                          │                                │
│  │資料影本二份              │                          │                                │
│  ├─────────────┼─────────────┤                                │
│  │杜金花開設於第一商業銀行富│調查卷P620-624            │                                │
│  │強分行00000000000 帳號交易│                          │                                │
│  │往來明細表資料影本一份    │                          │                                │
├─┼─────────────┼─────────────┼────────────────┤
│02│富邦人壽添財利率變動型養老│調查卷P114正，同291       │附表二編號1部分                 │
│  │保險要保書                │                          │                                │
│  ├─────────────┼─────────────┤                                │
│  │第一商業銀行代收第一保代保│調查卷P114反              │                                │
│  │險商品保險費專用存款憑條  │                          │                                │
│  ├─────────────┼─────────────┤                                │
│  │邱茂盛設於第一商銀帳號60  │調查卷P115-116            │                                │
│  │000000000號帳戶存摺影本   │                          │                                │
├─┼─────────────┼─────────────┼────────────────┤
│03│富邦人壽添財利率變動型養老│調查卷P292                │附表二編號2部分                 │
│  │保險要保書                │                          │                                │
│  ├─────────────┼─────────────┤                                │
│  │第一商業銀行代收第一保代保│調查卷P150                │                                │
│  │險商品保險費專用存款憑條  │                          │                                │
│  ├─────────────┼─────────────┤                                │
│  │富邦人壽核保照會單        │調查卷P292反面            │                                │
├─┼─────────────┼─────────────┼────────────────┤
│04│第一商業銀行代收第一保代保│調查卷P84                 │附表二編號3部分                 │
│  │險商品保險費專用存款憑條  │                          │                                │
│  ├─────────────┼─────────────┤                                │
│  │臺灣人壽新富貴年年變額年金│本院卷(一)P41               │                                │
│  │保險要保書                │                          │                                │
│  ├─────────────┼─────────────┤                                │
│  │第一商業銀行代收第一保代保│本院卷(一)P42、50           │                                │
│  │險商品保險費專用存款憑條  │                          │                                │
│  ├─────────────┼─────────────┤                                │
│  │臺灣人壽新富貴年年變額年金│本院卷(一)P43-47            │                                │
│  │96年第2檔結構型債券投資報 │                          │                                │
│  │酬與風險告知書            │                          │                                │
├─┼─────────────┼─────────────┼────────────────┤
│05│富邦人壽添財利率變動型養老│調查卷P143正，同293       │附表二編號4部分                 │
│  │保險要保書                │                          │                                │
│  ├─────────────┼─────────────┤                                │
│  │第一商業銀行代收第一保代保│調查卷P143反，同293反     │                                │
│  │險商品保險費專用存款憑條  │                          │                                │
│  ├─────────────┼─────────────┤                                │
│  │蕭江偏設於第一銀行之帳號  │調查卷P144-145            │                                │
│  │00000000000號帳戶存摺影本 │                          │                                │
├─┼─────────────┼─────────────┼────────────────┤
│06│臺灣人壽新富貴年年變額年金│調查卷P87正、反，同294正、│附表二編號5部分                 │
│  │保險要保書                │反                        │                                │
│  ├─────────────┼─────────────┤                                │
│  │陳炳安設於第一銀行富強分行│調查卷P88-89              │                                │
│  │帳號00000000000號帳戶存摺 │                          │                                │
│  │影本                      │                          │                                │
│  ├─────────────┼─────────────┤                                │
│  │第一商業銀行代收第一保代保│調查卷P295                │                                │
│  │險商品保險費專用存款憑條  │                          │                                │
├─┼─────────────┼─────────────┼────────────────┤
│07│富邦人壽添財利率變動型養老│調查卷P108正，同296正     │附表二編號6部分                 │
│  │保險要保書                │                          │                                │
│  ├─────────────┼─────────────┤                                │
│  │第一商業銀行代收第一保代保│調查卷P108反，同296反     │                                │
│  │險商品保險費專用存款憑條  │                          │                                │
│  ├─────────────┼─────────────┤                                │
│  │第一商業銀行代收第一保代保│調查卷P109                │                                │
│  │險商品保險費專用存款憑條  │                          │                                │
├─┼─────────────┼─────────────┼────────────────┤
│08│富邦人壽添財利率變動型養老│調查卷P297正              │附表二編號7部分                 │
│  │保險要保書                │                          │                                │
│  ├─────────────┼─────────────┤                                │
│  │第一商業銀行代收第一保代保│調查卷P297反              │                                │
│  │險商品保險費專用存款憑條  │                          │                                │
│  ├─────────────┼─────────────┤                                │
│  │第一商業銀行富強分行100.06│本院卷(一)P184-187          │                                │
│  │.30一富強字第00091號函及該│                          │                                │
│  │函檢附之李嫊貞存款明細分類│                          │                                │
│  │帳、保險原始投保資料明細表│                          │                                │
│  │各一份                    │                          │                                │
├─┼─────────────┼─────────────┼────────────────┤
│09│新光人壽【富康】利率變動型│調查卷P66，同298          │附表二編號8部分                 │
│  │保險要保書                │                          │                                │
│  ├─────────────┼─────────────┤                                │
│  │第一商業銀行代收第一保代保│調查卷P66反，同298反      │                                │
│  │險商品保險費專用存款憑條  │                          │                                │
│  ├─────────────┼─────────────┤                                │
│  │第一商業銀行富強分行100.03│本院卷(一)P81-85            │                                │
│  │.08一富強字第00022號函及該│                          │                                │
│  │函檢附之侯乾坤帳號：604502│                          │                                │
│  │17527號帳戶資料           │                          │                                │
├─┼─────────────┼─────────────┼────────────────┤
│10│保險原始投保資料明細表    │調查卷P93，同361          │附表二編號9部分                 │
│  ├─────────────┼─────────────┤                                │
│  │新光集利利率變動型年金保險│調查卷P94                 │                                │
│  │（甲型）專案要保書        │                          │                                │
│  ├─────────────┼─────────────┤                                │
│  │富邦人壽添財利率變動型養老│調查卷P95                 │                                │
│  │保險保單面頁              │                          │                                │
│  ├─────────────┼─────────────┤                                │
│  │黃茂盛設於第一銀行之帳號  │調查卷P96-97              │                                │
│  │00000000000號帳戶存摺影本 │                          │                                │
│  │一份                      │                          │                                │
│  ├─────────────┼─────────────┤                                │
│  │富邦人壽添財利率變動型養老│本院卷(一)P48正             │                                │
│  │保險要保書                │                          │                                │
│  ├─────────────┼─────────────┤                                │
│  │第一商業銀行代收第一保代保│本院卷(一)P48反、51         │                                │
│  │險商品保險費專用存款憑條二│                          │                                │
│  │紙                        │                          │                                │
│  ├─────────────┼─────────────┤                                │
│  │新光人壽保險股份有限公司10│本院卷(一)P56-57            │                                │
│  │0.02.25新壽法務字第1000000│                          │                                │
│  │131號函                   │                          │                                │
├─┼─────────────┼─────────────┼────────────────┤
│11│新光人壽【富康】萬能保險要│調查卷P67同P231，299      │附表二編號10部分                │
│  │保書                      │                          │                                │
│  ├─────────────┼─────────────┤                                │
│  │第一商業銀行富強分行100.03│本院卷(一)P81-85            │                                │
│  │.08一富強字第00022號函及該│                          │                                │
│  │函檢附之侯乾坤帳號：604502│                          │                                │
│  │17527號帳戶資料           │                          │                                │
├─┼─────────────┼─────────────┼────────────────┤
│12│第一商業銀行代收第一保代保│調查卷P234                │附表二編號11部分                │
│  │險商品保險費專用存款憑條  │                          │                                │
│  ├─────────────┼─────────────┤                                │
│  │新光人壽【富康】萬能保險要│調查卷P235正，同300正     │                                │
│  │保書                      │                          │                                │
│  ├─────────────┼─────────────┤                                │
│  │第一商業銀行代收第一保代保│調查卷P234反，同300反     │                                │
│  │險商品保險費專用存款憑條  │                          │                                │
├─┼─────────────┼─────────────┼────────────────┤
│13│新光人壽簡易要保書        │調查卷P301                │附表二編號12部分                │
│  ├─────────────┼─────────────┤                                │
│  │第一商業銀行代收第一保代保│調查卷P302                │                                │
│  │險商品保險費專用存款憑條  │                          │                                │
├─┼─────────────┼─────────────┼────────────────┤
│14│富邦人壽添財利率變動型養老│調查卷P204，同303         │附表二編號13部分                │
│  │保險簡式要保書            │                          │                                │
│  ├─────────────┼─────────────┤                                │
│  │第一商業銀行代收第一保代保│調查卷P205，同304         │                                │
│  │險商品保險費專用存款憑條  │                          │                                │
│  ├─────────────┼─────────────┤                                │
│  │富邦人壽添財利率變動型養老│調查卷P206，同305         │                                │
│  │保險簡式要保書            │                          │                                │
│  ├─────────────┼─────────────┤                                │
│  │第一商業銀行代收第一保代保│調查卷P207，同306         │                                │
│  │險商品保險費專用存款憑條  │                          │                                │
│  ├─────────────┼─────────────┤                                │
│  │吳怡虹設於第一銀行之帳號  │偵卷P208                  │                                │
│  │00000000000號帳戶存摺影本 │                          │                                │
│  ├─────────────┼─────────────┤                                │
│  │吳怡玟設於第一銀行之帳號60│調查卷P209                │                                │
│  │000000000號帳戶存摺影本   │                          │                                │
│  ├─────────────┼─────────────┤                                │
│  │第一商業銀行代收第一保代保│調查卷P210                │                                │
│  │險商品保險費專用存款憑條  │                          │                                │
├─┼─────────────┼─────────────┼────────────────┤
│15│遠雄人壽保單信封          │調查卷P252                │附表二編號14部分                │
│  ├─────────────┼─────────────┤                                │
│  │唐宏源設於第一銀行之帳號  │調查卷P253-254            │                                │
│  │00000000000號帳戶存摺影本 │                          │                                │
│  ├─────────────┼─────────────┤                                │
│  │遠雄人壽金萬利萬能保險要保│調查卷P255正，同307正     │                                │
│  │書                        │                          │                                │
│  ├─────────────┼─────────────┤                                │
│  │第一商業銀行代收第一保代保│調查卷P255反，同307反     │                                │
│  │險商品保險費專用存款憑條  │                          │                                │
├─┼─────────────┼─────────────┼────────────────┤
│16│台灣人壽新富貴年年變額年金│調查卷P133，同308         │附表二編號15部分                │
│  │保險要保書                │                          │                                │
│  ├─────────────┼─────────────┤                                │
│  │第一商業銀行存款存根聯資料│調查卷P134，同309         │                                │
│  │影本一張                  │                          │                                │
│  ├─────────────┼─────────────┤                                │
│  │楊雅惠設於第一銀行之帳號  │調查卷P135-136            │                                │
│  │00000000000號帳戶存摺影本 │                          │                                │
│  ├─────────────┼─────────────┤                                │
│  │第一商業銀行代收第一保代保│調查卷P137                │                                │
│  │險商品保險費專用存款憑條  │                          │                                │
├─┼─────────────┼─────────────┼────────────────┤
│17│台灣人壽新富貴年年變額年金│調查卷P243，同310         │附表二編號16部分                │
│  │保險要保書                │                          │                                │
│  ├─────────────┼─────────────┤                                │
│  │第一商業銀行存款存根聯    │調查卷P244，同311         │                                │
│  ├─────────────┼─────────────┤                                │
│  │黃針設於第一銀行之帳號6046│調查卷P245                │                                │
│  │0000000號帳戶存摺影本     │                          │                                │
├─┼─────────────┼─────────────┼────────────────┤
│18│新光人壽【富康】萬能保險要│調查卷P248正，同312正     │附表二編號17部分                │
│  │保書                      │                          │                                │
│  ├─────────────┼─────────────┤                                │
│  │第一商業銀行代收第一保代保│調查卷P248反，同312反     │                                │
│  │險商品保險費專用存款憑條  │                          │                                │
│  ├─────────────┼─────────────┤                                │
│  │蔡秀雲設於第一銀行之帳號  │調查卷P249                │                                │
│  │00000000000號帳戶存摺影本 │                          │                                │
├─┼─────────────┼─────────────┼────────────────┤
│19│富邦人壽添財利率變動型養老│調查卷P120正,同313正      │附表二編號18部分                │
│  │保險要保書                │                          │                                │
│  ├─────────────┼─────────────┤                                │
│  │第一商業銀行代收第一保代保│調查卷P121，同314         │                                │
│  │險商品保險費專用存款憑條  │                          │                                │
├─┼─────────────┼─────────────┼────────────────┤
│20│新光人壽【富康】萬能保險要│調查卷P124正，同315正     │附表二編號19部分                │
│  │保書                      │                          │                                │
│  ├─────────────┼─────────────┤                                │
│  │第一商業銀行代收第一保代保│調查卷P124反，同315反     │                                │
│  │險商品保險費專用存款憑條  │                          │                                │
│  ├─────────────┼─────────────┤                                │
│  │鄭楊推華設於第一銀行之帳號│調查卷P125-126            │                                │
│  │00000000000號帳戶存摺影本 │                          │                                │
│  ├─────────────┼─────────────┤                                │
│  │第一商業銀行代收第一保代保│調查卷P127                │                                │
│  │險商品保險費專用存款憑條  │                          │                                │
├─┼─────────────┼─────────────┼────────────────┤
│21│遠雄人壽金萬利萬能保險要保│調查卷P100正，同316正     │附表二編號20部分                │
│  │書                        │                          │                                │
│  ├─────────────┼─────────────┤                                │
│  │第一商業銀行代收第一保代保│調查卷P100反，同316反     │                                │
│  │險商品保險費專用存款憑條  │                          │                                │
│  ├─────────────┼─────────────┤                                │
│  │林賢勝設於第一銀行之帳號  │調查卷P101-102            │                                │
│  │00000000000號帳戶存摺影本 │                          │                                │
├─┼─────────────┼─────────────┼────────────────┤
│22│遠雄人壽新利率變動型年金保│調查卷P185正，同318正     │附表二編號21部分                │
│  │險要保書                  │                          │                                │
│  ├─────────────┼─────────────┤                                │
│  │第一商業銀行代收第一保代保│調查卷P185反，同318反     │                                │
│  │險商品保險費專用存款憑條二│                          │                                │
│  │紙                        │                          │                                │
│  ├─────────────┼─────────────┤                                │
│  │第一商業銀行代收第一保代保│調查卷P186                │                                │
│  │險商品保險費專用存款憑條二│                          │                                │
│  │紙                        │                          │                                │
│  ├─────────────┼─────────────┤                                │
│  │陳峻卿設於第一銀行之帳號62│調查卷P187                │                                │
│  │000000000 號帳戶存摺封面影│                          │                                │
│  │本                        │                          │                                │
│  ├─────────────┼─────────────┤                                │
│  │陳峻卿設於第一銀行之帳號60│調查卷P188                │                                │
│  │000000000號帳戶存摺封面影 │                          │                                │
│  │本                        │                          │                                │
├─┼─────────────┼─────────────┼────────────────┤
│23│富邦人壽添財利率變動型養老│調查卷P192正，同323正     │附表二編號22部分                │
│  │保險要保書                │                          │                                │
│  ├─────────────┼─────────────┤                                │
│  │第一商業銀行代收第一保代保│調查卷P192反，同323反     │                                │
│  │險商品保險費專用存款憑條  │                          │                                │
│  ├─────────────┼─────────────┤                                │
│  │第一商業銀行代收第一保代保│調查卷P193                │                                │
│  │險商品保險費專用存款憑條  │                          │                                │
│  ├─────────────┼─────────────┤                                │
│  │廖一統設於第一銀行之帳號62│調查卷P194-195            │                                │
│  │000000000號帳戶存摺影本   │                          │                                │
│  ├─────────────┼─────────────┤                                │
│  │俞孌珍設於台新銀行之帳號00│調查卷P196-197            │                                │
│  │000000000000號帳戶存摺影本│                          │                                │
├─┼─────────────┼─────────────┼────────────────┤
│24│安聯人壽新卓越變額萬能壽險│調查卷P324正              │附表二編號23部分                │
│  │簡式要保書                │                          │                                │
│  ├─────────────┼─────────────┤                                │
│  │第一商業銀行存款存根聯    │調查卷P324反              │                                │
├─┼─────────────┼─────────────┼────────────────┤
│25│遠雄人壽新利率變動型年金保│調查卷P238正，同325正     │附表二編號24部分                │
│  │險要保書                  │                          │                                │
│  ├─────────────┼─────────────┤                                │
│  │第一商業銀行代收第一保代保│調查卷P238反，同325反     │                                │
│  │險商品保險費專用存款憑條  │                          │                                │
│  ├─────────────┼─────────────┤                                │
│  │張雪娥設於第一銀行之帳號60│調查卷P239-240            │                                │
│  │000000000號帳戶存摺影本   │                          │                                │
├─┼─────────────┼─────────────┼────────────────┤
│26│遠雄人壽新利率變動型年金保│調查卷P326正              │附表二編號25部分                │
│  │險要保書                  │                          │                                │
│  ├─────────────┼─────────────┤                                │
│  │第一商業銀行代收第一保代保│調查卷P326反              │                                │
│  │險商品保險費專用存款憑條  │                          │                                │
├─┼─────────────┼─────────────┼────────────────┤
│27│遠雄人壽新利率變動型年金保│調查卷P327正              │附表二編號26、45部分            │
│  │險要保書                  │                          │                                │
│  ├─────────────┼─────────────┤                                │
│  │第一商業銀行代收第一保代保│調查卷P327反              │                                │
│  │險商品保險費專用存款憑條  │                          │                                │
│  ├─────────────┼─────────────┤                                │
│  │第一商業銀行富強分行100.06│本院卷(一)P184-185、188-189 │                                │
│  │.30一富強字第00091號函及該│                          │                                │
│  │函檢附之李松旺存款明細分類│                          │                                │
│  │帳、保險原始投保資料明細表│                          │                                │
│  │各一份                    │                          │                                │
│  ├─────────────┼─────────────┤                                │
│  │遠雄人壽新利率變動型年金保│調查卷P354                │                                │
│  │險要保書                  │                          │                                │
│  ├─────────────┼─────────────┤                                │
│  │保險原始投保資料明細表    │調查卷P363                │                                │
├─┼─────────────┼─────────────┼────────────────┤
│28│遠雄新利率變動型年金保險要│調查卷P213正，同328正     │附表二編號27部分                │
│  │保書                      │                          │                                │
│  ├─────────────┼─────────────┤                                │
│  │第一商業銀行代收第一保代保│調查卷P213反，同328反     │                                │
│  │險商品保險費專用存款憑條  │                          │                                │
│  ├─────────────┼─────────────┤                                │
│  │陳玟君設於第一銀行之帳號60│調查卷P214                │                                │
│  │000000000號帳戶存摺影本   │                          │                                │
├─┼─────────────┼─────────────┼────────────────┤
│29│中國人壽萬能保險要保書    │調查卷P179，同329         │附表二編號28部分                │
│  ├─────────────┼─────────────┤                                │
│  │第一商業銀行代收第一保代保│調查卷P180，同330         │                                │
│  │險商品保險費專用存款憑條  │                          │                                │
│  ├─────────────┼─────────────┤                                │
│  │劉寶連設於第一商業銀行之  │調查卷P181-182            │                                │
│  │00000000000號帳戶存摺影本 │                          │                                │
├─┼─────────────┼─────────────┼────────────────┤
│30│中國人壽萬能保險要保書    │調查卷P164，同331         │附表二編號29部分                │
│  ├─────────────┼─────────────┤                                │
│  │第一商業銀行富強分行100.03│本院卷(一)P81、86           │                                │
│  │.08一富強字第00022號函及該│                          │                                │
│  │函檢附之吳依君帳號：604992│                          │                                │
│  │23280號定期存款帳戶資料   │                          │                                │
├─┼─────────────┼─────────────┼────────────────┤
│31│中國人壽萬能保險要保書    │調查卷P225，同334         │附表二編號30部分                │
│  ├─────────────┼─────────────┤                                │
│  │第一商業銀行代收第一保代保│調查卷P226，同335正       │                                │
│  │險商品保險費專用存款憑條  │                          │                                │
│  ├─────────────┼─────────────┤                                │
│  │中國人壽萬能保險要保書    │調查卷P227                │                                │
│  ├─────────────┼─────────────┤                                │
│  │林君玲設於第一銀行之帳號60│調查卷P228                │                                │
│  │000000000號帳戶存摺影本   │                          │                                │
│  ├─────────────┼─────────────┤                                │
│  │中國人壽歡喜人生萬能保險『│調查卷P335反              │                                │
│  │好利送』專案授權書        │                          │                                │
├─┼─────────────┼─────────────┼────────────────┤
│32│安聯人壽新卓越變額萬能壽險│調查卷P43，同336          │附表二編號31部分                │
│  │簡式要保書                │                          │                                │
├─┼─────────────┼─────────────┼────────────────┤
│33│遠雄人壽新利率變動型年金保│調查卷P42，同337          │附表二編號32部分                │
│  │險要保書一份              │                          │                                │
├─┼─────────────┼─────────────┼────────────────┤
│34│遠雄人壽新利率變動型年金保│調查卷P33，同338          │附表二編號33部分                │
│  │險要保書一份              │                          │                                │
│  ├─────────────┼─────────────┤                                │
│  │第一商業銀行富強分行100.03│本院卷(一)P81、87           │                                │
│  │.08一富強字第00022號函及該│                          │                                │
│  │函檢附之陳世文帳號：604502│                          │                                │
│  │48805號帳戶資料           │                          │                                │
├─┼─────────────┼─────────────┼────────────────┤
│35│遠雄人壽新利率變動型年金保│調查卷P77，同339          │附表二編號34部分                │
│  │險要保書一份              │                          │                                │
│  ├─────────────┼─────────────┤                                │
│  │第一商業銀行代收第一保代保│調查卷P78                 │                                │
│  │險商品保險費專用存款憑條  │                          │                                │
│  ├─────────────┼─────────────┤                                │
│  │李怡蓉設於第一商業銀行之帳│調查卷P78-81              │                                │
│  │號00000000000號、000000000│                          │                                │
│  │24號帳戶存摺影本各一份    │                          │                                │
├─┼─────────────┼─────────────┼────────────────┤
│36│遠雄人壽新利率變動型年金保│調查卷P36，同340          │附表二編號35部分                │
│  │險要保書一份              │                          │                                │
├─┼─────────────┼─────────────┼────────────────┤
│37│新光人壽簡易要保書        │調查卷P169正，同341       │附表二編號36、37部分            │
│  ├─────────────┼─────────────┤                                │
│  │新光人壽簡易要保書        │調查卷P168正，同342       │                                │
│  ├─────────────┼─────────────┤                                │
│  │新光人壽簡易要保書        │調查卷P168反,同343        │                                │
│  ├─────────────┼─────────────┤                                │
│  │新光人壽簡易要保書        │調查卷P169反，同344       │                                │
│  ├─────────────┼─────────────┤                                │
│  │呂淑玲設於中華郵政帳號0081│調查卷P170正              │                                │
│  │0000000000號帳戶存摺影本  │                          │                                │
│  ├─────────────┼─────────────┤                                │
│  │林瑛舜設於中華郵政帳號0081│調查卷P171                │                                │
│  │0000000000號帳戶存摺影本  │                          │                                │
├─┼─────────────┼─────────────┼────────────────┤
│38│安聯人壽新卓越變額萬能壽險│調查卷P153，同345-346     │附表二編號38部分                │
│  │簡式要保書                │                          │                                │
│  ├─────────────┼─────────────┤                                │
│  │林芳宇設於第一銀行之帳號60│調查卷P154-155            │                                │
│  │000000000號帳戶存摺影本   │                          │                                │
├─┼─────────────┼─────────────┼────────────────┤
│39│安聯人壽新卓越變額萬能壽險│調查卷P69-70              │附表二編號39部分                │
│  │簡式要保書                │                          │                                │
│  ├─────────────┼─────────────┤                                │
│  │第一商業銀行富強分行100.03│本院卷(一)P81、88-91        │                                │
│  │.08一富強字第00022號函及該│                          │                                │
│  │函檢附之吳菊霞帳戶資料    │                          │                                │
│  ├─────────────┼─────────────┤                                │
│  │第一商業銀行新竹分行100.03│本院卷(一)P103-108          │                                │
│  │.24一新竹字第00078號函及該│                          │                                │
│  │函檢附之吳菊霞帳戶資料    │                          │                                │
├─┼─────────────┼─────────────┼────────────────┤
│40│統一安聯人壽新卓越變額萬能│調查卷P217                │附表二編號40部分                │
│  │壽險簡式要保書            │                          │                                │
│  ├─────────────┼─────────────┤                                │
│  │統一安聯人壽新卓越變額萬能│調查卷P218，同347-348     │                                │
│  │壽險簡式要保書            │                          │                                │
│  ├─────────────┼─────────────┤                                │
│  │第一商業銀行存款存根聯    │調查卷P219                │                                │
│  ├─────────────┼─────────────┤                                │
│  │賴昭吟設於第一銀行之帳號60│調查卷P220-221            │                                │
│  │000000000號帳戶存摺影本   │                          │                                │
│  ├─────────────┼─────────────┤                                │
│  │統一安聯人壽新卓越變額萬能│調查卷P222                │                                │
│  │壽險簡式要保書            │                          │                                │
│  ├─────────────┼─────────────┤                                │
│  │保險原始投保資料明細表    │調查卷P363                │                                │
├─┼─────────────┼─────────────┼────────────────┤
│41│富邦人壽金添財萬能終身壽險│調查卷P29-30，同349-350   │附表二編號41部分                │
│  │簡式要保書二份            │                          │                                │
│  ├─────────────┼─────────────┤                                │
│  │第一商業銀行歸仁分行100.03│本院卷(一)P112-117          │                                │
│  │.18一歸仁字第00042號函及該│                          │                                │
│  │函檢附之鐘文雄帳戶資料    │                          │                                │
├─┼─────────────┼─────────────┼────────────────┤
│42│安聯人壽新卓越變額萬能壽險│調查卷P61-62，同351       │附表二編號42部分                │
│  │簡式要保書                │                          │                                │
│  ├─────────────┼─────────────┤                                │
│  │保險原始投保資料明細表    │調查卷P364                │                                │
│  ├─────────────┼─────────────┤                                │
│  │第一商業銀行富強分行100.03│本院卷(一)P81-85            │                                │
│  │.08一富強字第00022號函及該│                          │                                │
│  │函檢附之侯乾坤帳號：604502│                          │                                │
│  │17527號帳戶資料           │                          │                                │
├─┼─────────────┼─────────────┼────────────────┤
│43│遠雄人壽新利率變動型年金保│調查卷P352                │附表二編號43部分                │
│  │險要保書                  │                          │                                │
│  ├─────────────┼─────────────┤                                │
│  │保險原始投保資料明細表    │調查卷P363                │                                │
│  ├─────────────┼─────────────┤                                │
│  │第一商業銀行富強分行100.03│本院卷(一)P81、92-94        │                                │
│  │.08一富強字第00022號函及該│                          │                                │
│  │函檢附之蔡玲貞帳戶資料    │                          │                                │
├─┼─────────────┼─────────────┼────────────────┤
│44│遠雄人壽新利率變動型年金保│調查卷P53，353            │附表二編號44部分                │
│  │險要保書一份              │                          │                                │
├─┼─────────────┼─────────────┼────────────────┤
│45│遠雄人壽新利率變動型年金保│調查卷P57，355            │附表二編號46部分                │
│  │險要保書一份              │                          │                                │
│  ├─────────────┼─────────────┤                                │
│  │第一商業銀行富強分行100.03│本院卷(一)P81、95           │                                │
│  │.08一富強字第00022號函及該│                          │                                │
│  │函檢附之顏陳月秀帳號：6045│                          │                                │
│  │0000000號帳戶資料         │                          │                                │
├─┼─────────────┼─────────────┼────────────────┤
│46│遠雄人壽新利率變動型年金保│調查卷P50，356            │附表二編號47部分                │
│  │險要保書一份              │                          │                                │
│  ├─────────────┼─────────────┤                                │
│  │第一商業銀行富強分行100.03│本院卷(一)P81、97           │                                │
│  │.08一富強字第00022號函及該│                          │                                │
│  │函檢附之杜建南帳戶資料    │                          │                                │
├─┼─────────────┼─────────────┼────────────────┤
│47│遠雄人壽新利率變動型年金保│調查卷P46，同357          │附表二編號48部分                │
│  │險要保書一份              │                          │                                │
│  ├─────────────┼─────────────┤                                │
│  │新光人壽保險股份有限公司10│本院卷(一)P56-57            │                                │
│  │0.02.25新壽法務字第1000000│                          │                                │
│  │131號函                   │                          │                                │
├─┼─────────────┼─────────────┼────────────────┤
│48│遠雄人壽新利率變動型年金保│調查卷P358、本院卷(一)P68   │附表二編號49部分                │
│  │險要保書                  │                          │                                │
├─┼─────────────┼─────────────┼────────────────┤
│49│遠雄人壽新利率變動型年金保│調查卷P359                │附表二編號50部分                │
│  │險要保書                  │                          │                                │
│  ├─────────────┼─────────────┤                                │
│  │遠雄人壽新利率變動型年金保│調查卷P360                │                                │
│  │險要保書                  │                          │                                │
├─┼─────────────┼─────────────┼────────────────┤
│50│何燕玉設於第一銀行之帳號60│調查卷P160-161            │附表二編號51部分                │
│  │000000000號帳戶存摺影本   │                          │                                │
├─┼─────────────┼─────────────┼────────────────┤
│51│王財文設於第一銀行之帳號  │調查卷P176正              │附表二編號52部分                │
│  │00000000000號帳戶存摺影本 │                          │                                │
│  ├─────────────┼─────────────┤                                │
│  │保險原始投保資料明細表    │調查卷P176反              │                                │
│  ├─────────────┼─────────────┤                                │
│  │第一商業銀行富強分行100.03│本院卷(一)P81、99           │                                │
│  │.08一富強字第00022號函及該│                          │                                │
│  │函檢附之王財文帳戶資料    │                          │                                │
├─┼─────────────┼─────────────┼────────────────┤
│52│第一商業銀行富強分行鄭麗華│調查卷P19-20              │                                │
│  │涉嫌業務侵占保單彙整表    │                          │                                │
├─┼─────────────┼─────────────┼────────────────┤
│53│第一商業銀行富強分行專案調│調查卷P365-395            │內含：                          │
│  │查報告（富強分行前高級辦事│                          │1.富強分行前高級辦事員鄭麗華涉嫌│
│  │員鄭麗華涉嫌挪用客戶款項專│                          │  挪用客戶款項專案調查報告一份  │
│  │案）資料影本一份          │                          │  （P367-372）                  │
│  │                          │                          │2.第一商業銀行營業單位發生重大偶│
│  │                          │                          │  發事件備查表（P373）          │
│  │                          │                          │3.鄭麗華挪用客戶款項處理報告    │
│  │                          │                          │  （P374-376）                  │
│  │                          │                          │4.案發前已償還填補三十七戶名單  │
│  │                          │                          │  （P377）                      │
│  │                          │                          │5.王財文、何燕玉帳戶明細（P378）│
│  │                          │                          │6.被挪用款項二十戶名單及一銀墊款│
│  │                          │                          │  流向表（P380）                │
│  │                          │                          │7.一銀抽查被告96.10.29傳票及交易│
│  │                          │                          │  資料（P381-385）              │
│  │                          │                          │8.被告鄭麗華購買股票之交易明細  │
│  │                          │                          │  （P386-388）                  │
│  │                          │                          │9.鄭麗華帳戶存款餘額明細        │
│  │                          │                          │  （P389-391）                  │
│  │                          │                          │10.鄭麗華不動產餘額調查資料     │
│  │                          │                          │   （P392-395）                 │
├─┼─────────────┼─────────────┼────────────────┤
│54│第一商業銀行墊付客戶保費相│調查卷P396-416            │                                │
│  │關傳票（其他應收款、他他應│                          │                                │
│  │付款存款憑條等）資料影本各│                          │                                │
│  │一份                      │                          │                                │
├─┼─────────────┼─────────────┼────────────────┤
│55│第一商業銀行富強分行鄭麗華│調查卷P417-418            │                                │
│  │涉嫌侵占客戶款項彙整表一份│                          │                                │
├─┼─────────────┼─────────────┼────────────────┤
│56│第一商業銀行富強分行墊支（│調查卷P419                │                                │
│  │損失）金額彙整表一份      │                          │                                │
├─┼─────────────┼─────────────┼────────────────┤
│57│鄭麗華開設於國票綜合證券股│調查卷P420-455            │                                │
│  │份有限公司127675帳號交易明│                          │                                │
│  │細表資料影本一份          │                          │                                │
├─┼─────────────┼─────────────┼────────────────┤
│58│鄭麗華開設於一銀證券股份有│調查卷P456-463            │                                │
│  │限公司台南分公司55787 帳號│                          │                                │
│  │交易明細表資料影本一份    │                          │                                │
├─┼─────────────┼─────────────┼────────────────┤
│59│鄭麗華開設於中國信託商業銀│調查卷P464-555            │                                │
│  │行股份有限公司000000000000│                          │                                │
│  │6 帳號及000000000000帳號歷│                          │                                │
│  │史交易查詢報表資料影本各一│                          │                                │
│  │份                        │                          │                                │
├─┼─────────────┼─────────────┼────────────────┤
│60│鄭麗華開設於第一商業銀行富│調查卷P556-577            │                                │
│  │強分行 00000000000帳號交易│                          │                                │
│  │明細表資料影本一份        │                          │                                │
├─┼─────────────┼─────────────┼────────────────┤
│61│鄭麗華開設於第一商業銀行運│調查卷P578-595            │                                │
│  │河分行 00000000000帳號交易│                          │                                │
│  │明細表資料影本一份        │                          │                                │
├─┼─────────────┼─────────────┼────────────────┤
│62│鄭洪足開設於第一商業銀行運│調查卷P596-608            │                                │
│  │河分行00000000000帳號交易 │                          │                                │
│  │明細表資料影本一份        │                          │                                │
├─┼─────────────┼─────────────┼────────────────┤
│63│證人游志浩於本院審理中庭呈│本院卷(二)P35-46            │                                │
│  │之第一商業銀行會計分類帳未│                          │                                │
│  │銷帳明細表及該行退還保費、│                          │                                │
│  │為被害人補辦保單之相關單據│                          │                                │
│  │影本                      │                          │                                │
└─┴─────────────┴─────────────┴────────────────┘